!! # Noun inflection
! ---------------
!! Livvi nouns inflect in cases.
!! Vowel harmony involves front and back
!! Gradation does not affect all consonants, therefore
!! there are three values: Yes, No and NA (not applicable)


!! ## The file proper
LEXICON OTHER-TIME ! adhoc
# ;

LEXICON N_BOBA ! adhoc
N_KALA ;

LEXICON N_
+Sg+Nom+TYÄ: # ;

!! ### ONE-SYLLABLE VOWEL-FINAL STEMS ENDING IN LONG VOWEL SEGMENT
LEXICON N_SUO !!≈ @CODE@ suo:suo
!! Gradation: No
!! Harmony: Back
:%{back%} ATTESTED-NOUN-STEM ; 
:%{back%} NMN_KUU/PII ;

LEXICON N_VYÖ !!≈ @CODE@ vyö:vyö
!! Gradation: No
!! Harmony: Front
: ATTESTED-NOUN-STEM ; 
:%{front%} NMN_VYÖ ;

LEXICON N_KUU !!≈ @CODE@ kuu:kuu
!! Gradation: No
!! Harmony: Back
:%{back%} ATTESTED-NOUN-STEM ; 
 N_KUU-SG ;
 N_KUU-PL ;
LEXICON N_KUU-SG
:%{back%} NMN_KUU/PII-SG ;
LEXICON N_KUU-PL
:%{back%} NMN_KUU/PII-PL ;

LEXICON N_PII !!≈ @CODE@ pii:pii
!! Gradation: No
!! Harmony: front
:%{front%} ATTESTED-NOUN-STEM ; 
 N_PII-SG ;
 N_PII-PL ;
LEXICON N_PII-SG
:%{front%} NMN_KUU/PII-SG ;
LEXICON N_PII-PL
:%{front%} NMN_KUU/PII-PL ;

LEXICON N_MUA !!≈ @CODE@ mua:mua
!! Gradation: No
!! Harmony: Back
:%{back%} ATTESTED-NOUN-STEM ; 
:%{back%} NMN_MUA ;

LEXICON N_PIÄ !!≈ @CODE@ piä:piä
!! Gradation: No
!! Harmony: Front
: ATTESTED-NOUN-STEM ; 
 N_PIÄ-SG ;
 N_PIÄ-PL ;
LEXICON N_PIÄ-SG
:%{front%} NMN_PIÄ-SG ;
LEXICON N_PIÄ-PL
:%{front%} NMN_PIÄ-PL ;

!! ### TWO-SYLLABLE VOWEL-FINAL STEMS

LEXICON N_PAPPI !!≈ @CODE@ pappi:pappi
!! Gradation: Yes
!! Harmony: Back
!! stem final i is retained
: ATTESTED-NOUN-STEM ; 
	N_PAPPI-SG ;
	N_PAPPI-PL ;
LEXICON N_PAPPI-SG
:%{back%} NMN_PAPPI/HÄKKI-SG ;
LEXICON N_PAPPI-PL
:%{back%} NMN_PAPPI/HÄKKI-PL ;

LEXICON N_HÄKKI !!≈ @CODE@ häkki:häkki
!! Gradation: Yes
!! Harmony: Front
!! stem final i is retained
: ATTESTED-NOUN-STEM ; 
	N_HÄKKI-SG ;
	N_HÄKKI-PL ;
LEXICON N_HÄKKI-SG
:%{front%} NMN_PAPPI/HÄKKI-SG ;
LEXICON N_HÄKKI-PL
:%{front%} NMN_PAPPI/HÄKKI-PL ;

LEXICON N_LEIRI !!≈ @CODE@ leiri:leiri
!! Gradation NA
!! Harmony: Front
!! stem	final i is retained
: ATTESTED-NOUN-STEM ; 
	N_LEIRI-SG ;
	N_LEIRI-PL ;
LEXICON N_LEIRI-SG
:%{front%} NMN_ARTELI/LEIRI-SG ;
LEXICON N_LEIRI-PL
:%{front%} NMN_ARTELI/LEIRI-PL ;

LEXICON N_PADA !!≈ @CODE@ pada:pada
!! Gradation Yes
!! Harmony: Back
!! stem final a changes to u in Sg Par
!! stem final a changes to o before i in Pl stem
: ATTESTED-NOUN-STEM ; 
	N_PADA-SG  ;
	N_PADA-PL  ;
LEXICON N_PADA-SG
:%{back%} NMN_PADA ;
LEXICON N_PADA-PL
:%{back%} NMN_PADA-PL ;


LEXICON N_KALA !!≈ @CODE@ kala:kala
!! Gradation NA
!! Harmony: Back
!! stem final a changes to u in Sg Par
!! stem final a changes to o before i in Pl stem
: ATTESTED-NOUN-STEM ; 
	N_KALA-SG  ;
	N_KALA-PL  ;
LEXICON N_KALA-SG
:%{back%} NMN_KALA ;
LEXICON N_KALA-PL
:%{back%} NMN_KALA-PL ;
LEXICON N-HUM_KALA
+Sem/Hum: NMN_KALA ;

LEXICON N_OZA !!≈ @CODE@ oza:oza
!! Gradation NA
!! Harmony: Back
!! stem final a changes to u in Sg Par
!! stem final a changes to 0 before i in Pl stem
: ATTESTED-NOUN-STEM ; 
	N_OZA-SG  ;
	N_OZA-PL  ;

LEXICON N_OZA-SG
:%{back%} NMN_OZA/SÄYNÄ-SG ;

LEXICON N_OZA-PL
:%{back%} NMN_OZA/SÄYNÄ-PL ;

LEXICON N_SÄYNÄ !!≈ @CODE@ säynä:säynä
!! Gradation NA
!! Harmony: Front
!! stem final ä changes to i in Sg Par
!! stem final ä changes to 0 before i in Pl stem

: ATTESTED-NOUN-STEM ; 
	N_SÄYNÄ-SG  ;
	N_SÄYNÄ-PL  ;

LEXICON N_SÄYNÄ-SG
:%{front%} NMN_OZA/SÄYNÄ-SG ;

LEXICON N_SÄYNÄ-PL
:%{front%} NMN_OZA/SÄYNÄ-PL ;

!LEXICON N_BOBA !!≈ @CODE@ boba:boba
!!! Gradation YES
!!! Harmony: Back
!!! stem final a changes to u in Sg Par
!!! stem final a changes to 0 before i in Pl stem
!: ATTESTED-NOUN-STEM ; 
!	N_BOBA-SG  ;
!	N_BOBA-PL  ;

!LEXICON N_BOBA-SG
!:%{back%} NMN_BOBA/XX-SG ;

!LEXICON N_BOBA-PL
!:%{back%} NMN_BOBA/XX-PL ;

LEXICON N_KOIVU !!≈ @CODE@ koivu:koivu
!! Gradation NA
!! Harmony: Back
!! There are no changes in stem-final **u**
!! Plural stem in **loi**
: ATTESTED-NOUN-STEM ; 
        N_KOIVU-SG ;
        N_KOIVU-PL ;

LEXICON N_KOIVU-SG
:%{back%} NMN_KOIVU/HERY-SG        ;

LEXICON N_KOIVU-PL
:%{back%} NMN_KOIVU/HERY-PL        ;

LEXICON N_HERY !!≈ @CODE@ hery:hery
!! Gradation NA
!! Harmony: Front
!! There are no	changes	in stem-final **y**
!! Plural stem in **löi**
: ATTESTED-NOUN-STEM ; 
        N_HERY-SG ;
        N_HERY-PL ;

LEXICON N_HERY-SG
:%{front%} NMN_KOIVU/HERY-SG        ;

LEXICON N_HERY-PL
:%{front%} NMN_KOIVU/HERY-PL        ;

LEXICON N_IDY !!≈ @CODE@ idy:idy
!! Gradation Yes
!! Harmony: Front
!! There are no changes in stem-final **y**
!! Plural stem in **löi**
: ATTESTED-NOUN-STEM ;
        N_IDY-SG ;
        N_IDY-PL ;

LEXICON N_IDY-SG
:%{front%} NMN_LUGU/IDY-SG        ;

LEXICON N_IDY-PL
:%{front%} NMN_LUGU/IDY-PL        ;

LEXICON N_LUGU !!≈ @CODE@ lugu:lugu
!! Gradation Yes
!! Harmony: Back
!! There are no changes in stem-final **u**
!! Plural stem in **loi**
: ATTESTED-NOUN-STEM ;
        N_LUGU-SG ;
        N_LUGU-PL ;

LEXICON N_LUGU-SG
:%{back%} NMN_LUGU/IDY-SG        ;

LEXICON N_LUGU-PL
:%{back%} NMN_LUGU/IDY-PL        ;

LEXICON N_RUNO !!≈ @CODE@ runo:runo
!! Gradation NA
!! Harmony: Back
!! Stem-fianl o changes to u in Sg Par
!! Plural stem in **loi**
: ATTESTED-NOUN-STEM ;
	 N_RUNO-SG ;
	 N_RUNO-PL ;

LEXICON N_RUNO-SG
:%{back%} NMN_RUNO/HÖRÖ-SG   ;
LEXICON N_RUNO-PL
:%{back%} NMN_RUNO/HÖRÖ-PL   ;

LEXICON N_HÖRÖ !!≈ @CODE@ hörö:hörö
!! Gradation NA
!! Harmony: Front
: ATTESTED-NOUN-STEM ;
	 N_HÖRÖ-SG ;
	 N_HÖRÖ-PL ;

LEXICON N_HÖRÖ-SG
:%{front%} NMN_RUNO/HÖRÖ-SG   ;
LEXICON N_HÖRÖ-PL
:%{front%} NMN_RUNO/HÖRÖ-PL   ;

LEXICON N_RUADO !!≈ @CODE@ ruado:ruado
!! Gradation Yes
!! Harmony: Back
: ATTESTED-NOUN-STEM ;
	 N_RUADO-SG ;
	 N_RUADO-PL ;

LEXICON N_RUADO-SG
:%{back%} NMN_RUADO/KYNDÖ-SG   ;
LEXICON N_RUADO-PL
:%{back%} NMN_RUADO/KYNDÖ-PL   ;

LEXICON N_KYNDÖ !!≈ @CODE@ kyndö:kyndö
!! Gradation Yes
!! Harmony: Front
: ATTESTED-NOUN-STEM ;
	 N_KYNDÖ-SG ;
	 N_KYNDÖ-PL ;

LEXICON N_KYNDÖ-SG
:%{front%} NMN_RUADO/KYNDÖ-SG   ;
LEXICON N_KYNDÖ-PL
:%{front%} NMN_RUADO/KYNDÖ-PL   ;

!! ### TWO-SYLLABLE VOWEL-FINAL STEM WITH UNIQUE +Nom+Sg VOWEL

LEXICON N_JÄLGI  !!≈ @CODE@ jälgi:jälg
!! Gradation Yes
!! Harmony: Front
:i ATTESTED-NOUN-STEM ;
 N_JÄLGI-SG ;
 N_JÄLGI-PL ;

LEXICON N_JÄLGI-SG
:%{front%} NMN_JÄLGI-SG ;
LEXICON N_JÄLGI-PL
:%{front%} NMN_JÄLGI-PL ;

LEXICON N_JOGI  !!≈ @CODE@ jogi:jog
!! Gradation Yes
!! Harmony: Back
:i ATTESTED-NOUN-STEM ;
 N_JOGI-SG ;
 N_JOGI-PL ;

LEXICON N_JOGI-SG
:%{back%} NMN_JOGI-SG ;
LEXICON N_JOGI-PL
:%{back%} NMN_JOGI-PL ;


LEXICON N_MUAMO !!≈ @CODE@ muamo:muama
!! Gradation NA
!! Harmony: Back
:^A2O ATTESTED-NOUN-STEM ;
 N_MUAMO-SG ;
 N_MUAMO-PL ;

LEXICON N_MUAMO-SG
:%{back%} NMN_MUAMO-SG ;
LEXICON N_MUAMO-PL
:%{back%} NMN_MUAMO-PL ;


LEXICON N_TUATTO !!≈ @CODE@ tuatto:tuatta
!! Gradation Yes
!! Harmony: Back
:^A2O ATTESTED-NOUN-STEM ;
 N_TUATTO-SG ;
 N_TUATTO-PL ;

LEXICON N_TUATTO-SG
:%{back%} NMN_TUATTO-SG ;
LEXICON N_TUATTO-PL
:%{back%} NMN_TUATTO-PL ;

LEXICON N_DIÄDÖ !!≈ @CODE@ diädö:diädä
!! Gradation No
!! Harmony: Front
:^A2O ATTESTED-NOUN-STEM ;
 N_DIÄDÖ-SG ;
 N_DIÄDÖ-PL ;

LEXICON N_DIÄDÖ-SG
:%{front%} NMN_DIÄDÖ-SG ;
LEXICON N_DIÄDÖ-PL
:%{front%} NMN_DIÄDÖ-PL ;

LEXICON N_MUARJU !!≈ @CODE@ muarju:muarja
!! Gradation No
!! Harmony: Back
!! two forms for accusative
!! two forms for elative, ablative phrases
!!€gt-norm:   Noun 'berry / marja' - full paradigm: Noun - muarju
!!€  muarju: muarju+N+Sg+Nom
!!€  muarjan: muarju+N+Sg+Gen
!  muarju: muarju+N+Sg+Acc
!  muarjan: muarju+N+Sg+Acc
!!€  muarjua: muarju+N+Sg+Par
!!€  muarjakse: muarju+N+Sg+Tra
!!€  muarjata: muarju+N+Sg+Abe
!!€  muarjanke: muarju+N+Sg+Com
!!€  muarjas: muarju+N+Sg+Ine
!!€  muarjaspäi: muarju+N+Sg+Ela
!  muarjas: muarju+N+Sg+Ela
!!€  muarjah: muarju+N+Sg+Ill
!!€  muarjal: muarju+N+Sg+Ade
!!€  muarjalpäi: muarju+N+Sg+Abl
!  muarjal: muarju+N+Sg+Abl
!!€  muarjale: muarju+N+Sg+All
!!€  muarjannu: muarju+N+Sg+Ess
!!€  muarjassah: muarju+N+Sg+Ter
!!€  muarjalluo: muarju+N+Sg+Apr
!!€  muarjat: muarju+N+Pl+Nom
!!€  muarjoin: muarju+N+Pl+Gen
!  muarjat: muarju+N+Pl+Acc
!!€  muarjoi: muarju+N+Pl+Par
!!€  muarjoikse: muarju+N+Pl+Tra
!!€  muarjoita: muarju+N+Pl+Abe
!!€  muarjoinke: muarju+N+Pl+Com
!!€  muarjois: muarju+N+Pl+Ine
!!€  muarjoispäi: muarju+N+Pl+Ela
!  muarjois: muarju+N+Pl+Ela
!!€  muarjoih: muarju+N+Pl+Ill
!!€  muarjoil: muarju+N+Pl+Ade
!!€  muarjoilpäi: muarju+N+Pl+Abl
! muarjoil: muarju+N+Pl+Abl
!!€  muarjoile: muarju+N+Pl+All
!!€  muarjoinnu: muarju+N+Pl+Ess
!!€  muarjoin: muarju+N+Pl+Ins
!!€  muarjoilluo: muarju+N+Pl+Apr
:^A2UÄ2Y ATTESTED-NOUN-STEM ;
 N_MUARJU-SG ;
 N_MUARJU-PL ;

LEXICON N_MUARJU-SG
:%{back%} NMN_MUARJU/PIÄSTÄNDY-SG ;
LEXICON N_MUARJU-PL
:%{back%} NMN_MUARJU/PIÄSTÄNDY-PL ;

LEXICON N_PIÄSTÄNDY !!≈ @CODE@ piäständy:piäständä
!! Gradation No
!! Harmony: Front
:^A2UÄ2Y ATTESTED-NOUN-STEM ;
 N_PIÄSTÄNDY-SG ;
 N_PIÄSTÄNDY-PL ;

LEXICON N_PIÄSTÄNDY-SG
:%{front%} NMN_MUARJU/PIÄSTÄNDY-SG ;
LEXICON N_PIÄSTÄNDY-PL
:%{front%} NMN_MUARJU/PIÄSTÄNDY-PL ;


LEXICON N_SUAJU !!≈ @CODE@ suaju:suaja
!! Gradation No
!! Harmony: Back
:^A2UÄ2Y ATTESTED-NOUN-STEM ;
 N_SUAJU-SG ;
 N_SUAJU-PL ;

LEXICON N_SUAJU-SG
:%{back%} NMN_SUAJU/XX-SG ;
LEXICON N_SUAJU-PL
:%{back%} NMN_SUAJU/XX-PL ;

LEXICON N_AKKU !!≈ @CODE@ akku:akka
!! Gradation Yes
!! Harmony: Back
:^A2UÄ2Y ATTESTED-NOUN-STEM ;
 N_AKKU-SG ;
 N_AKKU-PL ;

LEXICON N_AKKU-SG
:%{back%} NMN_AKKU-SG ;
LEXICON N_AKKU-PL
:%{back%} NMN_AKKU-PL ;

LEXICON N_KNIIGU !!≈ @CODE@ kniigu:kniiga
!! Gradation No
!! Harmony: Back
:%{back%}^A2U ATTESTED-NOUN-STEM ;
 N_KNIIGU-SG ;
 N_KNIIGU-PL ;

LEXICON N_KNIIGU-SG
:%{back%} NMN_KNIIGU-SG ;
LEXICON N_KNIIGU-PL
:%{back%} NMN_KNIIGU-PL ;

LEXICON N_SULGU !!≈ @CODE@ sulgu:sulga
!! Gradation Yes
!! Harmony: Back
:^A2U ATTESTED-NOUN-STEM ;
 N_SULGU-SG ;
 N_SULGU-PL ;

LEXICON N_SULGU-SG
:%{back%} NMN_SULGU-SG ;

LEXICON N_SULGU-PL
:%{back%} NMN_SULGU-PL ;



LEXICON N_KOIRU !!≈ @CODE@ koiru:koira
!! Gradation NA
!! Harmony: Back
:^A2U ATTESTED-NOUN-STEM ;
 N_KOIRU-SG ;
 N_KOIRU-PL ;

LEXICON N_KOIRU-SG
:%{back%} NMN_KOIRU/PÄIVY-SG ;

LEXICON N_KOIRU-PL
:%{back%} NMN_KOIRU/PÄIVY-PL ;

LEXICON N_NIMI !!≈ @CODE@ nimi:nim
!! Gradation NA
!! Harmony: Front
:i ATTESTED-NOUN-STEM ;
	N_NIMI-SG  ;
	N_NIMI-PL  ;

LEXICON N_NIMI-SG
:%{front%} NMN_HANGI/NIMI-SG ;

LEXICON N_NIMI-PL
:%{front%} NMN_HANGI/NIMI-PL ;

LEXICON N_HANGI !!≈ @CODE@ hangi:hang
!! Gradation NA
!! Harmony: Back
:i ATTESTED-NOUN-STEM ;
	N_HANGI-SG  ;
	N_HANGI-PL  ;

LEXICON N_HANGI-SG
:%{back%} NMN_HANGI/NIMI-SG ;

LEXICON N_HANGI-PL
:%{back%} NMN_HANGI/NIMI-PL ;

LEXICON N_PÄIVY !!≈ @CODE@ päivy:päivä
!! Gradation NA
!! Harmony: Front
:^A2U ATTESTED-NOUN-STEM ;
	N_PÄIVY-SG ;
	N_PÄIVY-PL ;

LEXICON N_PÄIVY-SG
:%{front%} NMN_KOIRU/PÄIVY-SG	;

LEXICON N_PÄIVY-PL
:%{front%} NMN_KOIRU/PÄIVY-PL	;

LEXICON N_MEČČY !!≈ @CODE@ meččy:meččä
!! Gradation Yes
!! Harmony: Front
:^A2U ATTESTED-NOUN-STEM ;
 N_MEČČY-SG ;
 N_MEČČY-PL ;

LEXICON N_MEČČY-SG
:%{front%} NMN_MEČČY-SG ;
LEXICON N_MEČČY-PL
:%{front%} NMN_MEČČY-PL ;


LEXICON N_IŽÄNDY !!≈ @CODE@ ižändy:ižändä
!! Gradation No
!! Harmony: Front
:^A2U ATTESTED-NOUN-STEM ;
	N_IŽÄNDY-SG ;
	N_IŽÄNDY-PL ;

LEXICON N_IŽÄNDY-SG
:%{front%} NMN_IŽÄNDY-SG	;

LEXICON N_IŽÄNDY-PL
:%{front%} NMN_IŽÄNDY-PL	;

LEXICON N_LATE !!≈ @CODE@ late:latte
!! Gradation Yes
!! Harmony: Back
!: ATTESTED-NOUN-STEM ; Work needed
	N_LATE-SG	;
	N_LATE-PL	;
LEXICON N_LATE-SG
:%{back%}	NMN_LATE/SIVE-SG	;

LEXICON N_LATE-PL
:%{back%}	NMN_LATE/SIVE-PL	;

LEXICON N_SIVE !!≈ @CODE@ sive:side
!! Gradation Yes
!! Harmony: Front
!: ATTESTED-NOUN-STEM ; Work needed
	N_SIVE-SG	;
	N_SIVE-PL	;
LEXICON N_SIVE-SG
:%{front%}	NMN_LATE/SIVE-SG	;

LEXICON N_SIVE-PL
:%{front%}	NMN_LATE/SIVE-PL	;

!LEXICON N_HARDIE_SUB
!+Err/Orth: N_HARDIE ;
LEXICON N_HARDIE !!≈ @CODE@ hardie:hardie
!! Gradation NA
!! Harmony: Back
: ATTESTED-NOUN-STEM ;
        N_HARDIE-SG ;
        N_HARDIE-PL ;

LEXICON N_HARDIE-SG
:%{back%} NMN_HARDIE-SG        ;

LEXICON N_HARDIE-PL
:%{back%} NMN_HARDIE-PL        ;

LEXICON N_KONDII !!≈ @CODE@ kondii:kondi
!! Gradation NA
!! Harmony: Back
:i ATTESTED-NOUN-STEM ;
        N_KONDII-SG ;
        N_KONDII-PL ;

LEXICON N_KONDII-SG
:%{back%} NMN_KONDII/STIPENDII-SG        ;

LEXICON N_KONDII-PL
:%{back%} NMN_KONDII/STIPENDII-PL        ;

LEXICON N_STIPENDII !!≈ @CODE@ stipendii:stipendi
!! Gradation NA
!! Harmony: Back
:i ATTESTED-NOUN-STEM ;
        N_STIPENDII-SG ;
        N_STIPENDII-PL ;

LEXICON N_STIPENDII-SG
:%{front%} NMN_KONDII/STIPENDII-SG        ;

LEXICON N_STIPENDII-PL
:%{front%} NMN_KONDII/STIPENDII-PL        ;

LEXICON N_REBOI !!≈ @CODE@ reboi:reboi
!! Gradation No
!! Harmony: Back
: ATTESTED-NOUN-STEM ;
        N_REBOI-SG ;
        N_REBOI-PL ;
LEXICON N_REBOI-SG
:%{back%} NMN_REBOI/JÄNÖI-SG ;
LEXICON N_REBOI-PL
:%{back%} NMN_REBOI/JÄNÖI-PL ;

LEXICON N_JÄNÖI !!≈ @CODE@ jänöi:jänöi
!! Gradation No
!! Harmony: Back
: ATTESTED-NOUN-STEM ;
        N_JÄNÖI-SG ;
        N_JÄNÖI-PL ;
LEXICON N_JÄNÖI-SG
:%{front%} NMN_REBOI/JÄNÖI-SG ;
LEXICON N_JÄNÖI-PL
:%{front%} NMN_REBOI/JÄNÖI-PL ;

LEXICON N_PÖČÖI !!≈ @CODE@ pöčöi:pöččö
!! Gradation Yes
!! Harmony: Front
:^WGStemi ATTESTED-NOUN-STEM ;
        N_PÖČÖI-SG ;
        N_PÖČÖI-PL ;
LEXICON N_PÖČÖI-SG
:%{front%} NMN_PÖČÖI-SG ;
LEXICON N_PÖČÖI-PL
:%{front%} NMN_PÖČÖI-PL ;

LEXICON N_VALGEI !!≈ @CODE@ valgei:valge
!! Gradation NA
!! Harmony: Back
:i ATTESTED-NOUN-STEM ;
        N_VALGEI-SG ;
        N_VALGEI-PL ;

LEXICON N_VALGEI-SG
:%{back%} NMN_VALGEI/LIBEI-SG        ;

LEXICON N_VALGEI-PL
:%{back%} NMN_VALGEI/LIBEI-PL        ;

LEXICON N_LIBEI !!≈ @CODE@ libei:libe
!! Gradation NA
!! Harmony: Back
:i ATTESTED-NOUN-STEM ;
        N_LIBEI-SG ;
        N_LIBEI-PL ;

LEXICON N_LIBEI-SG
:%{front%} NMN_VALGEI/LIBEI-SG        ;

LEXICON N_LIBEI-PL
:%{front%} NMN_VALGEI/LIBEI-PL        ;

LEXICON N_OSTAI !!≈ @CODE@ ostai:osta
!! Gradation NA
!! Harmony: Back
:i ATTESTED-NOUN-STEM ;
        N_OSTAI-SG ;
        N_OSTAI-PL ;

LEXICON N_OSTAI-SG
:%>%{ijPRC%} NMN_OSTAI-SG        ;

LEXICON N_OSTAI-PL
:%>%{ijPRC%} NMN_OSTAI-PL        ;

LEXICON N_PEZII !!≈ @CODE@ pezii:pezi
!! Gradation NA
!! Harmony: Front
:i ATTESTED-NOUN-STEM ;
        N_PEZII-SG ;
        N_PEZII-PL ;

LEXICON N_PEZII-SG
:%>%{ijPRC%} NMN_PEZII-SG        ;

LEXICON N_PEZII-PL
:%>%{ijPRC%} NMN_PEZII-PL        ;


LEXICON N_KESTÄY !!≈ @CODE@ kestäy:kestä
!! Gradation NA
!! Harmony: Front
:y ATTESTED-NOUN-STEM ;
        N_KESTÄY-SG ;
        N_KESTÄY-PL ;

LEXICON N_KESTÄY-SG
:%> NMN_KESTÄY-SG        ;

LEXICON N_KESTÄY-PL
:%> NMN_KESTÄY-PL        ;

!! ### TWO-SYLLABLE VOWEL-FINAL STEMS WITH CONSONANT-FINAL PARTITIVE STEM
LEXICON N_UKSI !!≈ @CODE@ uksi:uks
!! Gradation NA
!! Harmony: Back
:i ATTESTED-NOUN-STEM ;
	N_UKSI-SG ;
	N_UKSI-PL ;
LEXICON N_UKSI-SG
:%{back%} NMN_UKSI-SG ;
LEXICON N_UKSI-PL
:%{back%} NMN_UKSI-PL ;

LEXICON N_SUARI !!≈ @CODE@ suari:suar
!! Harmony: Back
:%{back%} N_SUARI/KIELI_01 ;
LEXICON N_SUARI-PL !!≈ @CODE@ suari:suar
!! Harmony: Back
:%{back%} N_SUARI/KIELI-PL ;

LEXICON N_SUARI/KIELI_01 !!≈ @CODE@ kieli:kiel
!! Gradation No
:i ATTESTED-NOUN-STEM ;
 N_SUARI/KIELI-SG ;
 N_SUARI/KIELI-PL ;

LEXICON N_SUARI/KIELI-SG
:%{front%} 	NMN_SUARI/KIELI-SG ;
LEXICON N_SUARI/KIELI-PL
:%{front%} 	NMN_SUARI/KIELI-PL ;

LEXICON N_KIELI !!≈ @CODE@ kieli:kiel
!! Harmony: Front
 N_KIELI-SG ;
 N_KIELI-PL ;

LEXICON N_KIELI-SG !!≈ @CODE@ kieli:kiel
:%{front%} NMN_KIELI-SG ;
LEXICON N_KIELI-PL !!≈ @CODE@ kieli:kiel
!! Harmony: Front
:%{front%} NMN_KIELI-PL ;



LEXICON N_LAPSI !!≈ @CODE@ lapsi:laps lapsi:laps
!! Gradation NA
!! Harmony: Back
:i ATTESTED-NOUN-STEM ;
        N_LAPSI-SG  ;
        N_LAPSI-PL  ;

LEXICON N_LAPSI-SG
:%{back%} NMN_LAPSI-SG ;

LEXICON N_LAPSI-PL
:%{back%} NMN_LAPSI-PL ;

LEXICON N_VEZI !!≈ @CODE@ vezi:ved
!! Gradation NA
!! Harmony: Front
:^D2Z%>i ATTESTED-NOUN-STEM ;
 N_VEZI-SG ;
 N_VEZI-PL ;

LEXICON N_VEZI-SG
:%{front%} NMN_VUOZI/VEZI-SG ;

LEXICON N_VEZI-PL
:%{front%} NMN_VUOZI/VEZI-PL ;

LEXICON N_SUZI !!≈ @CODE@ suzi:su
!! Gradation NA
!! Harmony: Back
:zi ATTESTED-NOUN-STEM ;
 N_SUZI-SG ;
 N_SUZI-PL ;

LEXICON N_SUZI-SG
:%{back%} NMN_SUZI-SG ;

LEXICON N_SUZI-PL
:%{back%} NMN_SUZI-PL ;

LEXICON N_VUOZI !!≈ @CODE@ vuozi:vuod
!! Gradation NA
!! Harmony: Back
:^D2Z%>i ATTESTED-NOUN-STEM ;
 N_VUOZI-SG        ;
 N_VUOZI-PL        ;

LEXICON N_VUOZI-SG
:%{back%} NMN_VUOZI/VEZI-SG	;
LEXICON N_VUOZI-PL
:%{back%} NMN_VUOZI/VEZI-PL	;

!! ### THREE-SYLLABLE VOWEL-FINAL STEMS
LEXICON N_SYGYZY !!≈ @CODE@ sygyzy:sygyzy
!! Gradation NA
!! Harmony: Front
: ATTESTED-NOUN-STEM ;
        N_SYGYZY-SG ;
        N_SYGYZY-PL ;

LEXICON N_SYGYZY-SG
:%{front%} NMN_SYGYZY-SG        ;

LEXICON N_SYGYZY-PL
:%{front%} NMN_SYGYZY-PL        ;

LEXICON N_VASKIČČU !!≈ @CODE@ vaskičču:vaskičča
!! Gradation Yes
!! Harmony: Back
:^A2U ATTESTED-NOUN-STEM ;
        N_VASKIČČU-SG ;
        N_VASKIČČU-PL ;

LEXICON N_VASKIČČU-SG
:%{back%} NMN_VASKIČČU-SG        ;

LEXICON N_VASKIČČU-PL
:%{back%} NMN_VASKIČČU-PL        ;

!! ### THREE-SYLLABLE STEMS WITH TWO-SYLLABLE NOMINATIVE SINGULAR
LEXICON N_KARJAL !!≈ @CODE@ karjal:karjal
!! Gradation NA
!! Harmony: Back
: ATTESTED-NOUN-STEM ;
	N_KARJAL-SG ;
	N_KARJAL-PL ;
LEXICON N_KARJAL-SG !!≈ @CODE@ karjal:karjal
:	NMN_KARJAL-SG ;
LEXICON N_KARJAL-PL !!≈ @CODE@ karjal:karjal
:	NMN_KARJAL-PL ;

LEXICON N_MADAL !!≈ @CODE@ madal:madal
!! Gradation No
!! Harmony: Back
: ATTESTED-NOUN-STEM ;
	N_MADAL-SG ;
	N_MADAL-PL ;
LEXICON N_MADAL-SG !!≈ @CODE@ madal:madal
:	NMN_MADAL-SG ;
LEXICON N_MADAL-PL !!≈ @CODE@ madal:madal
:	NMN_MADAL-PL ;

LEXICON N_PIIRAI !!≈ @CODE@ piirai:piira CHECK THIS
!! Gradation NA
!! Harmony: Back
:i ATTESTED-NOUN-STEM ;
        N_PIIRAI-SG ;
        N_PIIRAI-PL ;

LEXICON N_PIIRAI-SG
:%{back%} NMN_PIIRAI/VERÄI-SG ;

LEXICON N_PIIRAI-PL
:%{back%} NMN_PIIRAI/VERÄI-PL ;

LEXICON N_VERÄI !!≈ @CODE@ veräi:verä CHECK THIS
!! Gradation NA
!! Harmony: Back
:i ATTESTED-NOUN-STEM ;
        N_VERÄI-SG ;
        N_VERÄI-PL ;

LEXICON N_VERÄI-SG
:%{front%} NMN_PIIRAI/VERÄI-SG ;

LEXICON N_VERÄI-PL
:%{front%} NMN_PIIRAI/VERÄI-PL ;


LEXICON N_KANDAI !!≈ @CODE@ kandai:kanda
!! Gradation NA
!! Harmony: Back
:i ATTESTED-NOUN-STEM ;
        N_KANDAI-SG ;
        N_KANDAI-PL ;

LEXICON N_KANDAI-SG
:%{back%} NMN_KANDAI-SG ;

LEXICON N_KANDAI-PL
:%{back%} NMN_KANDAI-PL ;

LEXICON  N_AVUAJU !!≈ @CODE@ 
!! Gradation NA
!! Harmony: Back
!!:^A2U ATTESTED-NOUN-STEM ; Work needed
:%{back%}%>%{ijPRC%}a NMN_AVUAJU/KERIÄJY ;

LEXICON  N_KERIÄJY !!≈ @CODE@ piästäjy:piästä
!! Gradation NA
!! Harmony: Front
!!:^A2U ATTESTED-NOUN-STEM ; Work needed
:%{front%}%>%{ijPRC%}ä NMN_AVUAJU/KERIÄJY ;


LEXICON N_PAGIZII !!≈ @CODE@ pagizii:pagizi
!! Gradation NA
!! Harmony: Back
:i ATTESTED-NOUN-STEM ;
 N_PAGIZII-SG ;
 N_PAGIZII-PL ;
LEXICON N_PAGIZII-SG !!≈ @CODE@ 
:%{back%}%>%{ijPRC%} NMN_PAGIZII-SG ;
LEXICON N_PAGIZII-PL !!≈ @CODE@ 
:%{back%}%>%{ijPRC%} NMN_PAGIZII-PL ;

LEXICON N_HUOLETOI !!≈ @CODE@ huoletoi: huolet
!! Gradation Yes
!! Harmony: Back
!:^A2U ATTESTED-NOUN-STEM ; Work needed
 N_HUOLETOI-SG ;
 N_HUOLETOI-PL ;

LEXICON N_HUOLETOI-SG
:%{back%} NMN_HUOLETOI/JIÄTÖI-SG ;

LEXICON N_HUOLETOI-PL
:%{back%} NMN_HUOLETOI/JIÄTÖI-PL ;


LEXICON N_SAMMAL !!≈ @CODE@ sammal:sammal
!! Gradation No
!! Harmony: Back
: ATTESTED-NOUN-STEM ;
 N_SAMMAL-SG ;
 N_SAMMAL-PL ;

LEXICON N_SAMMAL-SG
:%{back%} NMN_SAMMAL-SG ;

LEXICON N_SAMMAL-PL
:%{back%} NMN_SAMMAL-PL ;

!LEXICON N_TVER !!≈ @CODE@ tver:tver
! N_TVER-SG ;
! N_TVER-PL ;

!LEXICON N_TVER-SG
!:%{front%} NMN_TVER-SG ;

!LEXICON N_TVER-PL
!:%{front%} NMN_TVER-PL ;

LEXICON N_ŠOUFER !!≈ @CODE@ šoufer:šoufer
!! Vowel Harmony: Back
 N_ŠOUFER-SG ;
 N_ŠOUFER-PL ;

LEXICON N_ŠOUFER-SG
:%{back%} NMN_ŠOUFER-SG ;

LEXICON N_ŠOUFER-PL
:%{back%} NMN_ŠOUFER-PL ;

LEXICON N_VANUIN !!≈ @CODE@ vanuin:vanui
!! Gradation Yes
!! Harmony: Back
!! Stem	     consonant n/m
!! Singular stem vowel 0/0/e
!! Plural stem vowel i
:n ATTESTED-NOUN-STEM ;
 N_VANUIN-SG ;
 N_VANUIN-PL ;

LEXICON N_VANUIN-SG
:%{back%} NMN_VANUIN-SG ;

LEXICON N_VANUIN-PL
:%{back%} NMN_VANUIN-PL ;

LEXICON N_SAMMUTIN !!≈ @CODE@ sammutin:sammutti
!! Gradation Yes
!! Harmony: Back
!! Stem consonant n/m
!! Singular stem vowel 0/0/e
!! Plural stem vowel i
:^WGStem%>n ATTESTED-NOUN-STEM ;
 N_SAMMUTIN-SG ;
 N_SAMMUTIN-PL ;

LEXICON N_SAMMUTIN-SG
:%{back%} NMN_SAMMUTIN/KEITIN-SG ;

LEXICON N_SAMMUTIN-PL
:%{back%} NMN_SAMMUTIN/KEITIN-PL ;

LEXICON N_KEITIN !!≈ @CODE@ keitin:keitti
!! Gradation Yes
!! Harmony: Front
!! Stem consonant n/m
!! Singular stem vowel 0/0/e
!! Plural stem vowel i
:^WGStem%>n ATTESTED-NOUN-STEM ;
 N_KEITIN-SG ;
 N_KEITIN-PL ;

LEXICON N_KEITIN-SG
:%{front%} NMN_SAMMUTIN/KEITIN-SG ;

LEXICON N_KEITIN-PL
:%{front%} NMN_SAMMUTIN/KEITIN-PL ;

LEXICON N_LÄMMIN !!≈ @CODE@ lämmin:lämbi
!! Gradation Yes
!! Harmony: Front
:^WGStem%>n ATTESTED-NOUN-STEM ;
 N_LÄMMIN-SG ;
 N_LÄMMIN-PL ;

LEXICON N_LÄMMIN-SG
:%{front%} NMN_LÄMMIN-SG ;

LEXICON N_LÄMMIN-PL
:%{front%} NMN_LÄMMIN-PL ;

LEXICON N_TAIGIN !!≈ @CODE@ taigin:taigin
!! Gradation No
!! Harmony: Back
: ATTESTED-NOUN-STEM ;
 N_TAIGIN-SG ;
 N_TAIGIN-PL ;

LEXICON N_TAIGIN-SG
:%{back%} NMN_TAIGIN-SG ;

LEXICON N_TAIGIN-PL
:%{back%} NMN_TAIGIN-PL ;

LEXICON N_KARJALAINE !!≈ @CODE@ karjalaine:karjala
!! Gradation NA
!! Harmony: Back
:s ATTESTED-NOUN-STEM ;
 N_KARJALAINE-SG     ;
 N_KARJALAINE-PL     ;

LEXICON N_KARJALAINE-SG
:%{back%} NMN_KARJALAINE/LIYGILÄINE-SG	 ;

LEXICON N_KARJALAINE-PL
:%{back%} NMN_KARJALAINE/LIYGILÄINE-PL	 ;

LEXICON N_LIYGILÄINE !!≈ @CODE@ liygiläine:liygilä
!! Gradation NA
!! Harmony: Front
:s ATTESTED-NOUN-STEM ;
 N_LIYGILÄINE-SG     ;
 N_LIYGILÄINE-PL     ;

LEXICON N_LIYGILÄINE-SG
:%{front%} NMN_KARJALAINE/LIYGILÄINE-SG	 ;

LEXICON N_LIYGILÄINE-PL
:%{front%} NMN_KARJALAINE/LIYGILÄINE-PL	 ;

LEXICON N_NAINE !!≈ @CODE@ naine:nai
!! Gradation NA
!! Harmony: Back
:s ATTESTED-NOUN-STEM ;
 N_NAINE-SG     ;
 N_NAINE-PL     ;

LEXICON N_NAINE-SG
:%{back%}    NMN_NAINE/KIELINE-SG         ;
LEXICON N_NAINE-PL
:%{back%}    NMN_NAINE/KIELINE-PL         ;

LEXICON N_KIELINE !!≈ @CODE@ kieline:kieli
!! Gradation NA
!! Harmony: Front
:s ATTESTED-NOUN-STEM ;
 N_KIELINE-SG     ;
 N_KIELINE-PL     ;

LEXICON N_KIELINE-SG
:%{front%}    NMN_NAINE/KIELINE-SG         ;
LEXICON N_KIELINE-PL
:%{front%}    NMN_NAINE/KIELINE-PL         ;

LEXICON N_TOINE !!≈ @CODE@ toine:to
!! Gradation NA
!! Harmony: Back
!:^A2U ATTESTED-NOUN-STEM ; Work needed
 N_TOINE-SG     ;
 N_TOINE-PL     ;

LEXICON N_TOINE-SG
:%{back%} NMN_TOINE-SG         ;

LEXICON N_TOINE-PL
:%{back%} NMN_TOINE-PL         ;



LEXICON N_RAIŠ !!≈ @CODE@ raiš:ra
!! Gradation Yes
!! Harmony: Back
!:^A2U ATTESTED-NOUN-STEM ; Work needed
	N_RAIŠ-SG	;
	N_RAIŠ-PL	;
LEXICON N_RAIŠ-SG
:	NMN_RAIŠ-SG	;

LEXICON N_RAIŠ-PL
:	NMN_RAIŠ-PL	;

LEXICON N_TOVESTEH !!≈ @CODE@ tovesteh:tovesteh
!! Gradation No
!! Harmony: Back
: ATTESTED-NOUN-STEM ;
	N_TOVESTEH-SG	;
	N_TOVESTEH-PL	;
LEXICON N_TOVESTEH-SG
:%{back%}	NMN_TOVESTEH/PEREH-SG	;

LEXICON N_TOVESTEH-PL
:%{back%}	NMN_TOVESTEH/PEREH-PL	;

LEXICON N_PEREH !!≈ @CODE@ pereh:pereh
!! Gradation No
!! Harmony: Front
: ATTESTED-NOUN-STEM ;
	N_PEREH-SG	;
	N_PEREH-PL	;
LEXICON N_PEREH-SG
:%{front%}	NMN_TOVESTEH/PEREH-SG	;

LEXICON N_PEREH-PL
:%{front%}	NMN_TOVESTEH/PEREH-PL	;

LEXICON N_HUIKEH !!≈ @CODE@ huikeh:huikkeh
!! Gradation Yes
!! Harmony: Front
:^WGStem ATTESTED-NOUN-STEM ;
	N_HUIKEH-SG	;
	N_HUIKEH-PL	;
LEXICON N_HUIKEH-SG
:%{back%}	NMN_HUIKEH/LIIKEH-SG	;

LEXICON N_HUIKEH-PL
:%{back%}	NMN_HUIKEH/LIIKEH-PL	;

LEXICON N_LIIKEH !!≈ @CODE@ liikeh:liikkeh
!! Gradation Yes
!! Harmony: Front
:^WGStem ATTESTED-NOUN-STEM ;
	N_LIIKEH-SG	;
	N_LIIKEH-PL	;
LEXICON N_LIIKEH-SG
:%{front%}	NMN_HUIKEH/LIIKEH-SG	;

LEXICON N_LIIKEH-PL
:%{front%}	NMN_HUIKEH/LIIKEH-PL	;

LEXICON N_PENGER !!≈ @CODE@ penger:penger
!! Gradation No
!! Harmony: Front
: ATTESTED-NOUN-STEM ;
	N_PENGER-SG	;
	N_PENGER-PL	;
LEXICON N_PENGER-SG
:	NMN_PENGER-SG	;

LEXICON N_PENGER-PL
:	NMN_PENGER-PL	;

LEXICON N_ARTELI !!≈ @CODE@ arteli:arteli
!! Gradation No
!! Harmony: Back
:%{back%} ATTESTED-NOUN-STEM ;
	N_ARTELI-SG ;
	N_ARTELI-PL ;
LEXICON N_ARTELI-SG
:%{back%} NMN_ARTELI/LEIRI-SG ;
LEXICON N_ARTELI-PL
:%{back%} NMN_ARTELI/LEIRI-PL ;

LEXICON N_PUHTAHUS !!≈ @CODE@ puhtahus:puhtahu
!! Harmony: Back
!! Gradation NA
:%{back%}%>s ATTESTED-NOUN-STEM ;
	N_PUHTAHUS-SG ;
        N_PUHTAHUS-PL ;
LEXICON N_PUHTAHUS-SG
:%{back%} NMN_PUHTAHUS/VÄHYS-SG ;
LEXICON N_PUHTAHUS-PL
:%{back%} NMN_PUHTAHUS/VÄHYS-PL ;

LEXICON N_VÄHYS !!≈ @CODE@ vähys:vähy
!! Harmony: Back
!! Gradation NA
:%{back%}%>s ATTESTED-NOUN-STEM ;
	N_VÄHYS-SG ;
        N_VÄHYS-PL ;
LEXICON N_VÄHYS-SG
:%{front%} NMN_PUHTAHUS/VÄHYS-SG ;
LEXICON N_VÄHYS-PL
:%{front%} NMN_PUHTAHUS/VÄHYS-PL ;


LEXICON N_AIGOMUS
 N_ALUS ;

LEXICON N_ALUS !!≈ @CODE@ alus:aluks
!! Gradation No
!! Harmony: Back
:^KS2S ATTESTED-NOUN-STEM ;
 N_ALUS-SG ;
 N_ALUS-PL ;

LEXICON N_ALUS-SG !!≈ @CODE@ alus:aluks
:%{back%} NMN_ALUS/ILVES-SG ;

LEXICON N_ALUS-PL !!≈ @CODE@ alus:aluks
:%{back%} NMN_ALUS/ILVES-PL ;

LEXICON N_ILVES !!≈ @CODE@ ilves:ilveks
!! Gradation No
!! Harmony: Front
:^KS2S ATTESTED-NOUN-STEM ;
 N_ILVES-SG ;
 N_ILVES-PL ;

LEXICON N_ILVES-SG !!≈ @CODE@ ilves:ilveks
:%{front%} NMN_ALUS/ILVES-SG ;

LEXICON N_ILVES-PL !!≈ @CODE@ ilves:ilveks
:%{front%} NMN_ALUS/ILVES-PL ;

LEXICON N_MIES !!≈ @CODE@ mies:mie
!! Gradation No
!! Harmony: Front
:s ATTESTED-NOUN-STEM ;
 N_MIES-SG ;
 N_MIES-PL ;

LEXICON N_MIES-SG !!≈ @CODE@ mies:mie
:%{front%} NMN_MIES-SG ;

LEXICON N_MIES-PL !!≈ @CODE@ mies:mie
:%{front%} NMN_MIES-PL ;

LEXICON N_KUURNIS !!≈ @CODE@ kuurnis:kuurne
!! Gradation NA
!! Harmony: Back
:%>is ATTESTED-NOUN-STEM ;
	N_KUURNIS-SG ;
        N_KUURNIS-PL ;
LEXICON N_KUURNIS-SG
:%{back%} NMN_KUURNIS-SG ;
LEXICON N_KUURNIS-PL
:%{back%} NMN_KUURNIS-PL ;

LEXICON N_SUALIŠ !!≈ @CODE@ suališ:suali
!! Gradation NA
!! Harmony: Back
:š ATTESTED-NOUN-STEM ;
 N_SUALIŠ-SG ;
 N_SUALIŠ-PL ;

LEXICON N_SUALIŠ-SG !!≈ @CODE@ suališ:suali
:%{back%} NMN_SUALIŠ-SG ;

LEXICON N_SUALIŠ-PL !!≈ @CODE@ suališ:suali
:%{back%} NMN_SUALIŠ-PL ;

LEXICON N_OLUT !!≈ @CODE@ olut:olu
!! Gradation No
!! Harmony: Back
:t ATTESTED-NOUN-STEM ;
 N_OLUT-SG ;
 N_OLUT-PL ;

LEXICON N_OLUT-SG
:%{back%} NMN_OLUT-SG ;

LEXICON N_OLUT-PL
:%{back%} NMN_OLUT-PL ;

LEXICON N_KEVÄT !!≈ @CODE@ kevät:kevä
!! Gradation No
!! Harmony: Front
:t ATTESTED-NOUN-STEM ;
 N_KEVÄT-SG ;
 N_KEVÄT-PL ;

LEXICON N_KEVÄT-SG
:%{front%} NMN_KEVÄT-SG ;

LEXICON N_KEVÄT-PL
:%{front%} NMN_KEVÄT-PL ;

LEXICON N_TUHAT !!≈ @CODE@ tuhat:tuha
!! Gradation No
!! Harmony: Back
!: ATTESTED-NOUN-STEM ; Work needed
 N_TUHAT-SG ;
 N_TUHAT-PL ;

LEXICON N_TUHAT-SG
:%{back%} NMN_TUHAT-SG ;

LEXICON N_TUHAT-PL
:%{back%} NMN_TUHAT-PL ;

LEXICON N_ARMAS !!≈ @CODE@ armas:arma
!! Gradation NA
!! Harmony: Back
:s ATTESTED-NOUN-STEM ;
    N_ARMAS-SG        ;
    N_ARMAS-PL        ;
LEXICON N_ARMAS-SG
:%{back%} NMN_ARMAS/EVAES-SG	;
LEXICON N_ARMAS-PL
:%{back%} NMN_ARMAS/EVAES-PL	;

!LEXICON N_EVAES !!≈ @CODE@ eväs:evä
!!! Gradation Yes
!!! Harmony: Front
!:s ATTESTED-NOUN-STEM ;
!    N_EVAES-SG        ;
!    N_EVAES-PL        ;
!LEXICON N_EVAES-SG
!:%{front%} NMN_ARMAS/EVAES-SG	;
!LEXICON N_EVAES-PL
!:%{front%} NMN_ARMAS/EVAES-PL	;

LEXICON N_VARVAS !!≈ @CODE@ varvas:varba
!! Gradation NA
!! Harmony: Back
:^WGStem%>s ATTESTED-NOUN-STEM ;
    N_VARVAS-SG        ;
    N_VARVAS-PL        ;
LEXICON N_VARVAS-SG
:%{back%} NMN_VARVAS-SG	;
LEXICON N_VARVAS-PL
:%{back%} NMN_VARVAS-PL	;


LEXICON N_PAREMBI !!≈ @CODE@ parembi:paremb
!! Gradation NA
!! Harmony: Back
!:i ATTESTED-NOUN-STEM ; Work needed
 N_PAREMBI-SG	  ;
 N_PAREMBI-PL	  ;

LEXICON N_PAREMBI-SG
:%{back%} NMN_PAREMBI/ENÄMBI-SG   ;
LEXICON N_PAREMBI-PL
:%{back%} NMN_PAREMBI/ENÄMBI-PL   ;

LEXICON N_PESSYH !!≈ @CODE@ pessyh:pessy
!! Gradation NA
!! Harmony: Front
!: ATTESTED-NOUN-STEM ; Work needed
 N_PESSYH-SG ;
 N_PESSYH-PL ;
LEXICON N_PESSYH-SG
:%{front%} NMN_TULLUH/PESSYH-SG ;
LEXICON N_PESSYH-PL
:%{front%} NMN_TULLUH/PESSYH-PL ;

!LEXICON N_TULLUH !!≈ @CODE@ tulluh
!!! Gradation NA
!!! Harmony: Front
!!: ATTESTED-NOUN-STEM ; Work needed
! N_TULLUH-SG ;
! N_TULLUH-PL ;
!LEXICON N_TULLUH-SG
!:%{back%} NMN_TULLUH/PESSYH-SG ;
!LEXICON N_TULLUH-PL
!:%{back%} NMN_TULLUH/PESSYH-PL ;



LEXICON N_BEMMEL !!≈ @CODE@ bemmel:bembel
!! Gradation Yes
!! Harmony: Front
:^WGStem ATTESTED-NOUN-STEM ;
    N_BEMMEL-SG        ;
    N_BEMMEL-PL        ;
LEXICON N_BEMMEL-SG
:%{front%} NMN_BEMMEL-SG	;
LEXICON N_BEMMEL-PL
:%{front%} NMN_BEMMEL-PL	;

!LEXICON N_VIDEL !!≈ @CODE@ videl:videl
!!! Gradation NA
!!! Harmony: Front
!: ATTESTED-NOUN-STEM ;
!    N_VIDEL-SG        ;
!    N_VIDEL-PL        ;
!LEXICON N_VIDEL-SG
!:%{front%} NMN_VIDEL-SG	;
!LEXICON N_VIDEL-PL
!:%{front%} NMN_VIDEL-PL	;



LEXICON N_SUURIM !!≈ @CODE@ suurim:suurim
!! Gradation NA
!! Harmony: Back
: ATTESTED-NOUN-STEM ;
        N_SUURIM-SG  ;
        N_SUURIM-PL  ;

LEXICON N_SUURIM-SG
:%{back%} NMN_SUURIM-SG ;

LEXICON N_SUURIM-PL
:%{back%} NMN_SUURIM-PL ;

LEXICON N_TUATINDAM !!≈ @CODE@ tuatindam:tuatindam
!! Gradation NA
!! Harmony: Back
: ATTESTED-NOUN-STEM ;
        N_TUATINDAM-SG  ;
        N_TUATINDAM-PL  ;

LEXICON N_TUATINDAM-SG
:%{back%} NMN_TUATINDAM-SG ;

LEXICON N_TUATINDAM-PL
:%{back%} NMN_TUATINDAM-PL ;


LEXICON N_TUATANDIM !!≈ @CODE@ tuatandim:tuatandim
!! Gradation NA
!! Harmony: Back
: ATTESTED-NOUN-STEM ;
        N_TUATANDIM-SG  ;
        N_TUATANDIM-PL  ;

LEXICON N_TUATANDIM-SG
:%{back%} NMN_TUATANDIM-SG ;

LEXICON N_TUATANDIM-PL
:%{back%} NMN_TUATANDIM-PL ;

!LEXICON N_TYTÄRDIM !!≈ @CODE@ tytärdim:tytärdim
!!! Gradation NA
!!! Harmony: Front
!: ATTESTED-NOUN-STEM ;
!        N_TYTÄRDIM-SG  ;
!        N_TYTÄRDIM-PL  ;

!LEXICON N_TYTÄRDIM-SG
!:%{front%} NMN_TYTÄRDIM-SG ;

!LEXICON N_TYTÄRDIM-PL
!:%{front%} NMN_TYTÄRDIM-PL ;

LEXICON N_SIEMEN !!≈ @CODE@ siemen:siemen
!! Gradation NA
!! Harmony: Front
: ATTESTED-NOUN-STEM ;
        N_SIEMEN-SG  ;
        N_SIEMEN-PL  ;

LEXICON N_SIEMEN-SG
        N_PAIMEN-SG  ;
LEXICON N_SIEMEN-PL
        N_PAIMEN-PL  ;


!LEXICON N_PAIMEN !!≈ @CODE@ paimen:paimen
!!! Gradation NA
!!! Harmony: Back
!: ATTESTED-NOUN-STEM ;
!        N_PAIMEN-SG  ;
!        N_PAIMEN-PL  ;

LEXICON N_PAIMEN-SG
:%{back%} NMN_PIENAR-SG ;

LEXICON N_PAIMEN-PL
:%{back%} NMN_PIENAR-PL ;


LEXICON N_SALBOIN !!≈ @CODE@ salboin:salboi
!! Gradation No
!! Harmony: Back
:n ATTESTED-NOUN-STEM ;
        N_SALBOIN-SG  ;
        N_SALBOIN-PL  ;

LEXICON N_SALBOIN-SG
:%{back%} NMN_SALBOIN-SG ;

LEXICON N_SALBOIN-PL
:%{back%} NMN_SALBOIN-PL ;


!LEXICON N_ENIN !!≈ @CODE@ enin:eni
!!! Gradation NA
!!! Harmony: Front
!:n ATTESTED-NOUN-STEM ;
!        N_ENIN-SG  ;
!        N_ENIN-PL  ;

!LEXICON N_ENIN-SG
!:%{front%} NMN_ENIN-SG ;

!LEXICON N_ENIN-PL
!:%{front%} NMN_ENIN-PL ;

LEXICON N_UDAR !!≈ @CODE@ udar:udar
!! Gradation No
!! Harmony: Back
: ATTESTED-NOUN-STEM ;
        N_UDAR-SG  ;
        N_UDAR-PL  ;

LEXICON N_UDAR-SG
:%{back%} NMN_UDAR-SG ;

LEXICON N_UDAR-PL
:%{back%} NMN_UDAR-PL ;


LEXICON N_PIENAR !!≈ @CODE@ pienar:piendar
!! Gradation Yes
!! Harmony: Back
:^WGStem ATTESTED-NOUN-STEM ;
        N_PIENAR-SG  ;
        N_PIENAR-PL  ;

LEXICON N_PIENAR-SG
:%{back%} NMN_PIENAR-SG ;

LEXICON N_PIENAR-PL
:%{back%} NMN_PIENAR-PL ;

!LEXICON N_TYTÄR !!≈ @CODE@ tytär:tyttär
!!! Gradation Yes
!!! Harmony: Front
!:^WGStem ATTESTED-NOUN-STEM ;
!        N_TYTÄR-SG  ;
!        N_TYTÄR-PL  ;

!LEXICON N_TYTÄR-SG
!:%{front%} NMN_TYTÄR-SG ;

!LEXICON N_TYTÄR-PL
!:%{front%} NMN_TYTÄR-PL ;

!! ### NOMINAL DECLENSION BEGINS

!LEXICON NMN_MUAMO !!≈ @CODE@ muamo:muama
!!! Back vowel
!!! gradation NA
! NMN_MUAMO-SG ;
! NMN_MUAMO-PL ;

LEXICON NMN_MUAMO-SG
:^A2O SGNOMSUF ;
 SGNOM/PXSP3 ;
 SG-ACC/APR/COM/GENSUF-USUALLY-WEAK ;
 SGPARSUF_A2 ;
+Sg: OBLIQUE-CASES-NOT-GENITIVE-DERIVATIVES ;
LEXICON NMN_MUAMO-PL
 PLNOMSUF-USUALLY-WEAK ;
:%>i PL-GEN/COM/APRSUF_N ;			! muamoloin
:%>i PLPARSUF_Zero ;
:%>i PLINSSUF ;
+Pl:%>i OBLIQUE-CASES-NOT-GENITIVE-DERIVATIVES ;

!LEXICON NMN_TUATTO !!≈ @CODE@ tuatto:tuatta
!! Back vowel
!! gradation Yes
! NMN_TUATTO-SG ;
! NMN_TUATTO-PL ;

LEXICON NMN_TUATTO-SG
:^A2O SGNOMSUF ;
 SGNOM/PXSP3 ;
:^WGStem SG-ACC/APR/COM/GENSUF-USUALLY-WEAK ;
 SGPARSUF_A2 ;
+Sg:^WGStem OBLIQUE-CASES-TYPICALLY-WITH-WEAK-GRADE ;
+Sg: OBLIQUE-CASES-TYPICALLY-WITH-STRONG-GRADE ;
LEXICON NMN_TUATTO-PL
:^WGStem PLNOMSUF-USUALLY-WEAK ;
:%>i PL-GEN/COM/APRSUF_N ; 
:%>i PLPARSUF_Zero ;
:%>i^WGStem PLINSSUF ;
+Pl:%>i^WGStem OBLIQUE-CASES-TYPICALLY-WITH-WEAK-GRADE ;
+Pl:%>i OBLIQUE-CASES-TYPICALLY-WITH-STRONG-GRADE ;

:^A2O%>l%{oö%}i PL-GEN/COM/APRSUF_N ;			! tuattol%{oö%}in
:^A2O%>l%{oö%}i PLPARSUF_Zero ;
:^A2O%>l%{oö%}i^WGStem PLINSSUF ;
+Pl:^A2O%>l%{oö%}i^WGStem OBLIQUE-CASES-TYPICALLY-WITH-WEAK-GRADE ;
+Pl:^A2O%>l%{oö%}i OBLIQUE-CASES-TYPICALLY-WITH-STRONG-GRADE ;

!LEXICON NMN_DIÄDÖ !!≈ @CODE@ diädö:diädä
! NMN_DIÄDÖ-SG ;
! NMN_DIÄDÖ-PL ;

LEXICON NMN_DIÄDÖ-SG
:^A2O SGNOMSUF ;
 SGNOM/PXSP3 ;
 SG-ACC/APR/COM/GENSUF-USUALLY-WEAK ;
 SGPARSUF_A2 ;
+Sg: OBLIQUE-CASES-NOT-GENITIVE-DERIVATIVES ;
LEXICON NMN_DIÄDÖ-PL 
 PLNOMSUF-USUALLY-WEAK ;
:%>i PL-GEN/COM/APRSUF_N ; 
:%>i PLPARSUF_Zero ;
:%>i PLINSSUF ;
+Pl:%>i OBLIQUE-CASES-NOT-GENITIVE-DERIVATIVES ;

LEXICON NMN_MUARJU/PIÄSTÄNDY !!≈ @CODE@ muarju:muarja
!! gradation NA
 NMN_MUARJU/PIÄSTÄNDY-SG ;
 NMN_MUARJU/PIÄSTÄNDY-PL ;

LEXICON NMN_MUARJU/PIÄSTÄNDY-SG
:^A2UÄ2Y SGNOMSUF ;
 SGNOM/PXSP3 ;
 SG-ACC/APR/COM/GENSUF-USUALLY-WEAK ;
 SGPARSUF_A2 ;
+Sg: OBLIQUE-CASES-NOT-GENITIVE-DERIVATIVES ;
LEXICON NMN_MUARJU/PIÄSTÄNDY-PL
 PLNOMSUF-USUALLY-WEAK ;
:^A2O%>i PL-GEN/COM/APRSUF_N ; 
:^A2O%>i PLPARSUF_Zero ;
:^A2O%>i PLINSSUF ;
+Pl:^A2O%>i OBLIQUE-CASES-NOT-GENITIVE-DERIVATIVES ;

!LEXICON NMN_SUAJU/XX !!≈ @CODE@ muarju:muarja
!!! gradation NA
! NMN_SUAJU/XX-SG ;
! NMN_SUAJU/XX-PL ;

LEXICON NMN_SUAJU/XX-SG
:^A2UÄ2Y SGNOMSUF ;
 SGNOM/PXSP3 ;
 SG-ACC/APR/COM/GENSUF-USUALLY-WEAK ;
 SGPARSUF_A2 ;
+Sg: OBLIQUE-CASES-NOT-GENITIVE-DERIVATIVES ;
LEXICON NMN_SUAJU/XX-PL
 PLNOMSUF-USUALLY-WEAK ;
:^A2O%>i PL-GEN/COM/APRSUF_N ; 
:^A2O%>i PLPARSUF_Zero ;
:^A2O%>i PLINSSUF ;
+Pl:^A2O%>i OBLIQUE-CASES-NOT-GENITIVE-DERIVATIVES ;
:^RmVow%>i PL-GEN/COM/APRSUF_N ; 
:^RmVow%>i PLPARSUF_Zero ;
:^RmVow%>i PLINSSUF ;
+Pl:^RmVow%>i OBLIQUE-CASES-NOT-GENITIVE-DERIVATIVES ;

LEXICON NMN_AKKU !!≈ @CODE@ akku:akka
!! gradation Yes
 NMN_AKKU-SG ;
 NMN_AKKU-PL ;

LEXICON NMN_AKKU-SG
:^A2UÄ2Y SGNOMSUF ;
 SGNOM/PXSP3 ;
:^WGStem SG-ACC/APR/COM/GENSUF-USUALLY-WEAK ;
 SGPARSUF_A2 ;
+Sg:^WGStem OBLIQUE-CASES-TYPICALLY-WITH-WEAK-GRADE ;
+Sg: OBLIQUE-CASES-TYPICALLY-WITH-STRONG-GRADE ;
LEXICON NMN_AKKU-PL
:^WGStem PLNOMSUF-USUALLY-WEAK ;
:^A2O%>i PL-GEN/COM/APRSUF_N ; 
:^A2O%>i PLPARSUF_Zero ;
:^A2O%>i^WGStem PLINSSUF ;
+Pl:^A2O%>i^WGStem OBLIQUE-CASES-TYPICALLY-WITH-WEAK-GRADE ;
+Pl:^A2O%>i OBLIQUE-CASES-TYPICALLY-WITH-STRONG-GRADE ;

LEXICON NMN_KNIIGU !!≈ @CODE@ kniigu:kniiga
!! gradation No
 NMN_KNIIGU-SG ;
 NMN_KNIIGU-PL ;

LEXICON NMN_KNIIGU-SG
:^A2UÄ2Y SGNOMSUF ;
 SGNOM/PXSP3 ;
 SG-ACC/APR/COM/GENSUF-USUALLY-WEAK ;
 SGPARSUF_A2 ;
+Sg: OBLIQUE-CASES-NOT-GENITIVE-DERIVATIVES ;
LEXICON NMN_KNIIGU-PL
 PLNOMSUF-USUALLY-WEAK ;
:^A2O%>i PL-GEN/COM/APRSUF_N ; 
:^A2O%>i PLPARSUF_Zero ;
:^A2O%>i PLINSSUF ;
+Pl:^A2O%>i OBLIQUE-CASES-NOT-GENITIVE-DERIVATIVES ;

!LEXICON NMN_LAPSI !!≈ @CODE@ lapsi:laps lapsi:laps
!        NMN_LAPSI-SG  ;
!	NMN_LAPSI-PL  ;

LEXICON NMN_LAPSI-SG
:i SGNOMSUF ;
:e SG-ACC/APR/COM/GENSUF-USUALLY-WEAK ;
:^KS2S SGPARSUF_dU ;
+Sg:e OBLIQUE-CASES-NOT-GENITIVE-DERIVATIVES ;
LEXICON NMN_LAPSI-PL
:e PLNOMSUF-USUALLY-WEAK ;
:%>i PL-GEN/COM/APRSUF_EN ; 
:%>i PLPARSUF_i ;
:%>i PLINSSUF ;
+Pl:i OBLIQUE-CASES-NOT-GENITIVE-DERIVATIVES ;

!LEXICON NMN_VEZI !!≈ @CODE@ vezi:ved
! NMN_VEZI-SG ;
! NMN_VEZI-PL ;

!LEXICON NMN_VEZI-SG
!:^D2Z%>i SGNOMSUF ;
!:e^WGStem SG-ACC/APR/COM/GENSUF-USUALLY-WEAK ;
!: SGPARSUF_dU ;
!+Sg:e^WGStem OBLIQUE-CASES-TYPICALLY-WITH-WEAK-GRADE ;
!+Sg:e OBLIQUE-CASES-TYPICALLY-WITH-STRONG-GRADE ;

!LEXICON NMN_VEZI-PL
!:e^WGStem PLNOMSUF-USUALLY-WEAK ;
!:^D2Z%>i PL-GEN/COM/APRSUF_EN ;		! vezien
!!:^D2Z%>i PLPARSUF_Zero ;
!:^D2Z%>i PLINSSUF ;
!+Pl:^D2Z%>i OBLIQUE-CASES-NOT-GENITIVE-DERIVATIVES ;

!:^D2Z%>i%>l%{oö%}i PL-GEN/COM/APRSUF_EN ; 
!:^D2Z%>i%>l%{oö%}i PLPARSUF_Zero ;
!:^D2Z%>i%>l%{oö%}i PLINSSUF ;
!+Pl:^D2Z%>i%>l%{oö%}i OBLIQUE-CASES-NOT-GENITIVE-DERIVATIVES ;

!LEXICON NMN_SUZI !!≈ @CODE@ suzi:su
! NMN_SUZI-SG ;
! NMN_SUZI-PL ;

LEXICON NMN_SUZI-SG
:z%>i SGNOMSUF ;
:ze SG-ACC/APR/COM/GENSUF-USUALLY-WEAK ;
:t SGPARSUF_dU ;
+Sg:ze OBLIQUE-CASES-NOT-GENITIVE-DERIVATIVES ;

LEXICON NMN_SUZI-PL
:ze PLNOMSUF-USUALLY-WEAK ;
:z%>i%>l%{oö%}i PL-GEN/COM/APRSUF_EN ; 
:z%>i%>l%{oö%}i PLPARSUF_i ;
:z%>i%>l%{oö%}i PLINSSUF ;
+Pl:z%>i%>l%{oö%}i OBLIQUE-CASES-NOT-GENITIVE-DERIVATIVES ;

!! ### NMN = Nominals mutually shared case marking for nouns, adjectives, proper ouns, numerals
LEXICON NMN_HANGI/NIMI
	NMN_HANGI/NIMI-SG	;
	NMN_HANGI/NIMI-PL	;

LEXICON NMN_HANGI/NIMI-SG
:i SGNOMSUF ;
:e SGPARSUF_A2 ;
:e SG-ACC/APR/COM/GENSUF-USUALLY-WEAK ;
+Sg:e OBLIQUE-CASES-NOT-GENITIVE-DERIVATIVES ;

LEXICON NMN_HANGI/NIMI-PL
:e PLNOMSUF-USUALLY-WEAK	;
:%>i PL-GEN/COM/APRSUF_EN ; 
:%>i PLPARSUF_i ;
:%>i PLINSSUF ;
+Pl:i OBLIQUE-CASES-NOT-GENITIVE-DERIVATIVES ;
:il%{oö%}i PL-GEN/COM/APRSUF_N ;
:il%{oö%}i PLPARSUF_Zero ;
:il%{oö%}i PLINSSUF ;
+Pl:il%{oö%}i OBLIQUE-CASES-NOT-GENITIVE-DERIVATIVES ;

LEXICON NMN_JÄLGI
!! Front Vowel
!! Gradation Yes
	NMN_JÄLGI-SG	;
	NMN_JÄLGI-PL	;

LEXICON NMN_JÄLGI-SG
:i SGNOMSUF ;
:e SGPARSUF_A2 ;
:e^WGStem SG-ACC/APR/COM/GENSUF-USUALLY-WEAK ;
+Sg:e^WGStem OBLIQUE-CASES-TYPICALLY-WITH-WEAK-GRADE ;
+Sg:e OBLIQUE-CASES-TYPICALLY-WITH-STRONG-GRADE ;

LEXICON NMN_JÄLGI-PL
:e^WGStem PLNOMSUF-USUALLY-WEAK	;
:%>i PL-GEN/COM/APRSUF_EN ; 
:%>i PLPARSUF_i ;
:%>i^WGStem PLINSSUF ;
+Pl:i^WGStem OBLIQUE-CASES-TYPICALLY-WITH-WEAK-GRADE ;
+Pl:i OBLIQUE-CASES-TYPICALLY-WITH-STRONG-GRADE ;
:il%{oö%}i PL-GEN/COM/APRSUF_N ;
:il%{oö%}i PLPARSUF_Zero ;
:il%{oö%}i PLINSSUF ;
+Pl:il%{oö%}i OBLIQUE-CASES-NOT-GENITIVE-DERIVATIVES ;

!LEXICON NMN_JOGI !!≈ @CODE@ jogi:jog
!!! Back Vowel
!!! Gradation Yes
!	NMN_JOGI-SG	;
!	NMN_JOGI-PL	;

LEXICON NMN_JOGI-SG
:i SGNOMSUF ;
:e SGPARSUF_A2 ;
:e^WGStem SG-ACC/APR/COM/GENSUF-USUALLY-WEAK ;
+Sg:e^WGStem OBLIQUE-CASES-TYPICALLY-WITH-WEAK-GRADE ;
+Sg:e OBLIQUE-CASES-TYPICALLY-WITH-STRONG-GRADE ;

LEXICON NMN_JOGI-PL
:e^WGStem PLNOMSUF-USUALLY-WEAK	;
:%>i PL-GEN/COM/APRSUF_EN ; 
:%>i PLPARSUF_i ;    	 		   ! jogii
:%>i^WGStem PLINSSUF ;			   ! jovin
+Pl:i^WGStem OBLIQUE-CASES-TYPICALLY-WITH-WEAK-GRADE ;
+Pl:i OBLIQUE-CASES-TYPICALLY-WITH-STRONG-GRADE ;
:il%{oö%}i PL-GEN/COM/APRSUF_N ;
:il%{oö%}i PLPARSUF_Zero ;
:il%{oö%}i PLINSSUF ;
+Pl:il%{oö%}i OBLIQUE-CASES-NOT-GENITIVE-DERIVATIVES ;

LEXICON NMN_SUARI/KIELI
	NMN_SUARI/KIELI-SG ;
	NMN_SUARI/KIELI-PL ;
LEXICON NMN_SUARI/KIELI-SG
:i SGNOMSUF ;
:e SG-ACC/APR/COM/GENSUF-USUALLY-WEAK ;
: SGPARSUF_dU ;
+Sg:e OBLIQUE-CASES-NOT-GENITIVE-DERIVATIVES ;

LEXICON NMN_SUARI/KIELI-PL
:e PLNOMSUF-USUALLY-WEAK ;
:i PL-GEN/COM/APRSUF_EN ;
:i PLPARSUF_i ;
:i PLINSSUF ;
+Pl:i OBLIQUE-CASES-NOT-GENITIVE-DERIVATIVES ;
:il%{oö%}i PL-GEN/COM/APRSUF_N ;
:il%{oö%}i PLPARSUF_Zero ;
:il%{oö%}i PLINSSUF ;
+Pl:il%{oö%}i OBLIQUE-CASES-NOT-GENITIVE-DERIVATIVES ;


!LEXICON NMN_KIELI
!	NMN_KIELI-SG ;
!	NMN_KIELI-PL ;
LEXICON NMN_KIELI-SG
:i SGNOMSUF ;
:e SG-ACC/APR/COM/GENSUF-USUALLY-WEAK ;
: SGPARSUF_dU ;
+Sg:e OBLIQUE-CASES-NOT-GENITIVE-DERIVATIVES ;

LEXICON NMN_KIELI-PL
:e PLNOMSUF-USUALLY-WEAK ;
:i PL-GEN/COM/APRSUF_EN ;
:i PLPARSUF_i ;
:i PLINSSUF ;
+Pl:i OBLIQUE-CASES-NOT-GENITIVE-DERIVATIVES ;
:i%>l%{oö%}i PL-GEN/COM/APRSUF_N ;
:i%>l%{oö%}i PLPARSUF_Zero ;
:i%>l%{oö%}i PLINSSUF ;
+Pl:i%>l%{oö%}i OBLIQUE-CASES-NOT-GENITIVE-DERIVATIVES ;



LEXICON NMN_YKSI  !!≈ @CODE@ yksi:y
	NMN_YKSI-SG ;
	NMN_YKSI-PL ;

LEXICON NMN_YKSI-SG
:ksi SGNOMSUF ;
:hte SG-ACC/APR/COM/GENSUF-USUALLY-WEAK ;
:h SGPARSUF_dU ;
+Sg:hte OBLIQUE-CASES-NOT-GENITIVE-DERIVATIVES ;

LEXICON NMN_YKSI-PL
:hte PLNOMSUF-USUALLY-WEAK ;
:ksi PL-GEN/COM/APRSUF_EN ; 
:ksi PLPARSUF_i ;
:ksi PLINSSUF ;
+Pl:ksi OBLIQUE-CASES-NOT-GENITIVE-DERIVATIVES ;


!LEXICON NMN_NELLI  !!≈ @CODE@ nelli:nell
!	NMN_NELLI-SG ;
!	NMN_NELLI-PL ;

!LEXICON NMN_NELLI-SG
!:i SGNOMSUF ;
!:%>ä SG-ACC/APR/COM/GENSUF-USUALLY-WEAK ;
!:%>i SGPARSUF_A2 ;
!+Sg:%>ä OBLIQUE-CASES-NOT-GENITIVE-DERIVATIVES ;

!LEXICON NMN_NELLI-PL
!:%>ä PLNOMSUF-USUALLY-WEAK ;
!:i PL-GEN/COM/APRSUF_EN ; 
!:i PLPARSUF_i ;
!:i PLINSSUF ;
!+Pl:i OBLIQUE-CASES-NOT-GENITIVE-DERIVATIVES ;


LEXICON NMN_VUOZI/VEZI !!≈ @CODE@ vuozi:vuod
	NMN_VUOZI/VEZI-SG ;
	NMN_VUOZI/VEZI-PL ;

LEXICON NMN_VUOZI/VEZI-SG
:^D2Z%>i SGNOMSUF ;
:e^WGStem SG-ACC/APR/COM/GENSUF-USUALLY-WEAK ;
: SGPARSUF_dU ;
+Sg:e^WGStem OBLIQUE-CASES-TYPICALLY-WITH-WEAK-GRADE ;
+Sg:e OBLIQUE-CASES-TYPICALLY-WITH-STRONG-GRADE ;

LEXICON NMN_VUOZI/VEZI-PL
:e^WGStem PLNOMSUF-USUALLY-WEAK ;
:^D2Z%>i PL-GEN/COM/APRSUF_EN ; 
:^D2Z%>i PLPARSUF_i ;
:^D2Z%>i PLINSSUF ;
+Pl:^D2Z%>i OBLIQUE-CASES-NOT-GENITIVE-DERIVATIVES ;

:^D2Z%>i%>l%{oö%}i PL-GEN/COM/APRSUF_N ; 
:^D2Z%>i%>%{oö%}i PLPARSUF_Zero ;
:^D2Z%>i%>%{oö%}i PLINSSUF ;
+Pl:^D2Z%>i%>%{oö%}i OBLIQUE-CASES-NOT-GENITIVE-DERIVATIVES ;

LEXICON NMN_PAREMBI/ENÄMBI !!≈ @CODE@ parembi:paremb
!!€gt-norm: Adjective comparative
!!€ tuorehembi: tuores+A+Comp+Sg+Nom
!!$ tuorehembembannu: tuores+A+Comp+Comp+Sg+Ess
 NMN_PAREMBI/ENÄMBI-SG ;
 NMN_PAREMBI/ENÄMBI-PL ;

LEXICON NMN_PAREMBI/ENÄMBI-SG
:i SGNOMSUF ;
:%{aä%} SG-ACC/APR/COM/GENSUF-USUALLY-WEAK ;
:%{ui%} SGPARSUF_A2 ;
+Sg:%{aä%} OBLIQUE-CASES-NOT-GENITIVE-DERIVATIVES ;

LEXICON NMN_PAREMBI/ENÄMBI-PL
:%{aä%} PLNOMSUF-USUALLY-WEAK ;
:i PL-GEN/COM/APRSUF_EN ;
:i PLPARSUF_i ;
:i PLINSSUF ;
+Pl:i OBLIQUE-CASES-NOT-GENITIVE-DERIVATIVES ;

LEXICON	NMN_KUDAI !!≈ @CODE@ kudai:kuda
 NMN_KUDAI-SG ;
 NMN_KUDAI-PL ;
LEXICON NMN_KUDAI-SG
:i SGNOMSUF ;
:m%>%{aä%} SG-ACC/APR/COM/GENSUF-USUALLY-WEAK ;
:m%>%{ui%} SGPARSUF_A2 ;
+Sg:m%>%{aä%} OBLIQUE-CASES-NOT-GENITIVE-DERIVATIVES ;

LEXICON NMN_KUDAI-PL
:m%>%{aä%} PLNOMSUF-USUALLY-WEAK ;
:mi PL-GEN/COM/APRSUF_EN ;
:mi PLPARSUF_i ;
:mi PLINSSUF ;
+Pl:mi OBLIQUE-CASES-NOT-GENITIVE-DERIVATIVES ;



LEXICON NMN_PIIRAI/VERÄI !!≈ @CODE@ piirai:piira
	NMN_PIIRAI/VERÄI-SG ;
	NMN_PIIRAI/VERÄI-PL ;

LEXICON NMN_PIIRAI/VERÄI-SG
:i SGNOMSUF ;
:%{aä%} SG-ACC/APR/COM/GENSUF-USUALLY-WEAK ;
:%{aä%} SGPARSUF_dU ;
+Sg:%{aä%} OBLIQUE-CASES-NOT-GENITIVE-DERIVATIVES ;

LEXICON NMN_PIIRAI/VERÄI-PL
:%{aä%} PLNOMSUF-USUALLY-WEAK ;
:%{aä%}l%{oö%}i PL-GEN/COM/APRSUF_N ;
:%{aä%}l%{oö%}i PLPARSUF_Zero ;
:%{aä%}l%{oö%}i PLINSSUF ;
+Pl:%{aä%}l%{oö%}i OBLIQUE-CASES-NOT-GENITIVE-DERIVATIVES ;


LEXICON NMN_PAGIZII
 NMN_PAGIZII-SG ;
 NMN_PAGIZII-PL ;

LEXICON NMN_PAGIZII-SG !!≈ @CODE@ 
 SGNOMSUF ;
:%{aä%} SG-ACC/APR/COM/GENSUF-USUALLY-WEAK ;
:%{ui%} SGPARSUF_A2 ;

LEXICON NMN_PAGIZII-PL !!≈ @CODE@ 
:%>%{aä%} PLNOMSUF-USUALLY-WEAK ;
:%>%{oö%}i PL-GEN/COM/APRSUF_N ;
:%>%{oö%}i PLPARSUF_i ;
:%>%{oö%}i PLINSSUF ;
!:A2 OBLIQUE-CASES-NOT-GENITIVE-DERIVATIVES ; !CHECKME 2016-08-18 ! Trond removed until A2 fixed.
:%>%{oö%} OBLIQUE-CASES-NOT-GENITIVE-DERIVATIVES ;

:%>ii PL-GEN/COM/APRSUF_N ;
:%>ii PLPARSUF_i ;
:%>ii PLINSSUF ;
:%>ii OBLIQUE-CASES-NOT-GENITIVE-DERIVATIVES ;

LEXICON NMN_HUOLETOI/JIÄTÖI !!≈ @CODE@ huoletoi: huolet
 NMN_HUOLETOI/JIÄTÖI-SG ;
 NMN_HUOLETOI/JIÄTÖI-PL ;

LEXICON NMN_HUOLETOI/JIÄTÖI-SG	
:%{oö%}i SGNOMSUF ;
:t%{oö%}m%{aä%} SG-ACC/APR/COM/GENSUF-USUALLY-WEAK ;
:t%{oö%}m%{ui%} SGPARSUF_A2 ;
+Sg:t%{oö%}m%{aä%} OBLIQUE-CASES-NOT-GENITIVE-DERIVATIVES ;
LEXICON NMN_HUOLETOI/JIÄTÖI-PL	
:t%{oö%}m%{aä%} PLNOMSUF-USUALLY-WEAK ;
:t%{oö%}mi PL-GEN/COM/APRSUF_EN ;
:t%{oö%}mi PLPARSUF_i ;
:t%{oö%}mi PLINSSUF ;
+Pl:t%{oö%}mi OBLIQUE-CASES-NOT-GENITIVE-DERIVATIVES ;

!LEXICON NMN_SULGU !!≈ @CODE@ sulgu:sulga
!! Gradation Yes
!! Vowel Harmony Back
! NMN_SULGU-SG ;
! NMN_SULGU-PL ;

LEXICON NMN_SULGU-SG
:^A2UÄ2Y SGNOMSUF ;
:^WGStem SG-ACC/APR/COM/GENSUF-USUALLY-WEAK ;
 SGPARSUF_A2 ;
+Sg:^WGStem  OBLIQUE-CASES-TYPICALLY-WITH-WEAK-GRADE ;
+Sg:  OBLIQUE-CASES-TYPICALLY-WITH-STRONG-GRADE ;

LEXICON NMN_SULGU-PL
:^WGStem PLNOMSUF-USUALLY-WEAK ;
:^RmVow%>i PL-GEN/COM/APRSUF_EN ; 
:^RmVow%>i PLPARSUF_i ;
:^WGStem^RmVow%>i PLINSSUF ;
+Pl:^WGStem^RmVow%>i  OBLIQUE-CASES-TYPICALLY-WITH-WEAK-GRADE ;
+Pl:^RmVow%>i OBLIQUE-CASES-TYPICALLY-WITH-STRONG-GRADE ;

LEXICON NMN_KOIRU/PÄIVY !!≈ @CODE@ koiru:koira
!! Gradation NA
!! Vowel Harmony Back
 NMN_KOIRU/PÄIVY-SG ;
 NMN_KOIRU/PÄIVY-PL ;

LEXICON NMN_KOIRU/PÄIVY-SG
:^A2UÄ2Y SGNOMSUF ;
 SG-ACC/APR/COM/GENSUF-USUALLY-WEAK ;
 SGPARSUF_A2 ;
+Sg: OBLIQUE-CASES-NOT-GENITIVE-DERIVATIVES ;

LEXICON NMN_KOIRU/PÄIVY-PL
 PLNOMSUF-USUALLY-WEAK ;
:^RmVow%>i PL-GEN/COM/APRSUF_EN ; 
:^RmVow%>i PLPARSUF_i ;
:^RmVow%>i PLINSSUF ;
+Pl:^RmVow%>i OBLIQUE-CASES-NOT-GENITIVE-DERIVATIVES ;

LEXICON NMN_AVUAJU/KERIÄJY !!≈ @CODE@ päivy:päivä
!! Gradation NA
 NMN_AVUAJU/KERIÄJY-SG ;
 NMN_AVUAJU/KERIÄJY-PL ;

LEXICON NMN_AVUAJU/KERIÄJY-SG
:^A2UÄ2Y SGNOMSUF ;
 SG-ACC/APR/COM/GENSUF-USUALLY-WEAK ;
 SGPARSUF_A2 ;
+Sg: OBLIQUE-CASES-NOT-GENITIVE-DERIVATIVES ;

LEXICON NMN_AVUAJU/KERIÄJY-PL
 PLNOMSUF-USUALLY-WEAK ;
:^RmVow%>i PL-GEN/COM/APRSUF_EN ; 
:^RmVow%>i PLPARSUF_i ;
:^RmVow%>i PLINSSUF ;
+Pl:^RmVow%>i OBLIQUE-CASES-NOT-GENITIVE-DERIVATIVES ;

:^RmVow%>%{oö%}i PL-GEN/COM/APRSUF_EN ; 
:^RmVow%>%{oö%}i PLPARSUF_i ;
:^RmVow%>%{oö%}i PLINSSUF ;
+Pl:^RmVow%>%{oö%}i OBLIQUE-CASES-NOT-GENITIVE-DERIVATIVES ;

!LEXICON NMN_MEČČY !!≈ @CODE@ meččy:meččä
!! gradation Yes
! NMN_MEČČY-SG ;
! NMN_MEČČY-PL ;

LEXICON NMN_MEČČY-SG
:^A2UÄ2Y SGNOMSUF ;
 SGNOM/PXSP3 ;
:^WGStem SG-ACC/APR/COM/GENSUF-USUALLY-WEAK ;
 SGPARSUF_A2 ;
+Sg:^WGStem OBLIQUE-CASES-TYPICALLY-WITH-WEAK-GRADE ;
+Sg: OBLIQUE-CASES-TYPICALLY-WITH-STRONG-GRADE ;
LEXICON NMN_MEČČY-PL
:^WGStem PLNOMSUF-USUALLY-WEAK ;
:^RmVow%>i PL-GEN/COM/APRSUF_N ; 
:^RmVow%>i PLPARSUF_Zero ;
:^WGStem^RmVow%>i PLINSSUF ;
+Pl:^WGStem^RmVow%>i OBLIQUE-CASES-TYPICALLY-WITH-WEAK-GRADE ;
+Pl:^RmVow%>i OBLIQUE-CASES-TYPICALLY-WITH-STRONG-GRADE ;


!LEXICON NMN_IŽÄNDY !!≈ @CODE@ ižändy:ižändä
!!! Gradation No
!!! VowelHarmony Front
! NMN_IŽÄNDY-SG ;
! NMN_IŽÄNDY-PL ;

LEXICON NMN_IŽÄNDY-SG
:^A2UÄ2Y SGNOMSUF ;
 SG-ACC/APR/COM/GENSUF-USUALLY-WEAK ;
 SGPARSUF_A2 ;
+Sg: OBLIQUE-CASES-NOT-GENITIVE-DERIVATIVES ;

LEXICON NMN_IŽÄNDY-PL
 PLNOMSUF-USUALLY-WEAK ;
:^RmVow%>i PL-GEN/COM/APRSUF_EN ; 
:^RmVow%>i PLPARSUF_i ;
:^RmVow%>i PLINSSUF ;
+Pl:^RmVow%>i OBLIQUE-CASES-NOT-GENITIVE-DERIVATIVES ;


LEXICON NMN_KOIVU/HERY !!≈ @CODE@ koivu:koivu
!! Gradation NA
!! Vowel Harmony Back
        NMN_KOIVU/HERY-SG ;
        NMN_KOIVU/HERY-PL ;

LEXICON NMN_KOIVU/HERY-SG
 SGNOMSUF ;
 SG-ACC/APR/COM/GENSUF-USUALLY-WEAK ;
 SGPARSUF_U ;
+Sg: OBLIQUE-CASES-NOT-GENITIVE-DERIVATIVES ;

LEXICON NMN_KOIVU/HERY-PL
 PLNOMSUF-USUALLY-WEAK ;
:%>l%{oö%}i PL-GEN/COM/APRSUF_N ; 
:%>l%{oö%}i PLPARSUF_Zero ;
:%>l%{oö%}i PLINSSUF ;
+Pl:%>l%{oö%}i OBLIQUE-CASES-NOT-GENITIVE-DERIVATIVES ;

LEXICON NMN_LUGU/IDY !!≈ @CODE@ lugu:lugu
!! Gradation Yes
!! Vowel Harmony Back
        NMN_LUGU/IDY-SG ;
        NMN_LUGU/IDY-PL ;

LEXICON NMN_LUGU/IDY-SG
 SGNOMSUF ;
:^WGStem SG-ACC/APR/COM/GENSUF-USUALLY-WEAK ;
 SGPARSUF_U ;
+Sg:^WGStem  OBLIQUE-CASES-TYPICALLY-WITH-WEAK-GRADE ;
+Sg: OBLIQUE-CASES-TYPICALLY-WITH-STRONG-GRADE ;

LEXICON NMN_LUGU/IDY-PL
:^WGStem PLNOMSUF-USUALLY-WEAK ;
:%>l%{oö%}i PL-GEN/COM/APRSUF_N ; 
:%>l%{oö%}i PLPARSUF_Zero ;
:%>l%{oö%}i PLINSSUF ;
+Pl:%>l%{oö%}i OBLIQUE-CASES-NOT-GENITIVE-DERIVATIVES ;

!LEXICON NMN_VASKIČČU !!≈ @CODE@ vaskičču:vaskičč
!        NMN_VASKIČČU-SG ;
!        NMN_VASKIČČU-PL ;

LEXICON NMN_VASKIČČU-SG
:u SGNOMSUF ;
:a^WGStem SG-ACC/APR/COM/GENSUF-USUALLY-WEAK ;
:%{ui%} SGPARSUF_A2 ;
+Sg:a^WGStem  OBLIQUE-CASES-TYPICALLY-WITH-WEAK-GRADE ;
+Sg:a OBLIQUE-CASES-TYPICALLY-WITH-STRONG-GRADE ;

LEXICON NMN_VASKIČČU-PL
:a^WGStem PLNOMSUF-USUALLY-WEAK ;
:u%>l%{oö%}i PL-GEN/COM/APRSUF_N ; 
:u%>l%{oö%}i PLPARSUF_Zero ;
:u%>l%{oö%}i PLINSSUF ;
+Pl:u%>l%{oö%}i OBLIQUE-CASES-NOT-GENITIVE-DERIVATIVES ;

!LEXICON NMN_SYGYZY !!≈ @CODE@ sygyzy:sygyzy
!        NMN_SYGYZY-SG ;
!        NMN_SYGYZY-PL ;

LEXICON NMN_SYGYZY-SG
 SGNOMSUF ;
 SG-ACC/APR/COM/GENSUF-USUALLY-WEAK ;
 SGPARSUF_U ;
+Sg: OBLIQUE-CASES-NOT-GENITIVE-DERIVATIVES ;

LEXICON NMN_SYGYZY-PL
 PLNOMSUF-USUALLY-WEAK ;
:%>l%{oö%}i PL-GEN/COM/APRSUF_N ; 
:%>l%{oö%}i PLPARSUF_Zero ;
:%>l%{oö%}i PLINSSUF ;
+Pl:%>l%{oö%}i OBLIQUE-CASES-NOT-GENITIVE-DERIVATIVES ;


LEXICON NMN_VALGEI/LIBEI !!≈ * **@CODE@** valgei:valge
	NMN_VALGEI/LIBEI-SG	;
	NMN_VALGEI/LIBEI-PL	;

LEXICON NMN_VALGEI/LIBEI-SG
:i SGNOMSUF ;
:%>e SGPARSUF_dU ;
:%>e SG-ACC/APR/COM/GENSUF-USUALLY-WEAK ;
+Sg:%>e OBLIQUE-CASES-NOT-GENITIVE-DERIVATIVES ;
LEXICON NMN_VALGEI/LIBEI-PL
:%>e PLNOMSUF-USUALLY-WEAK	;
:%>el%{oö%}i PL-GEN/COM/APRSUF_N ;
:%>el%{oö%}i PLPARSUF_Zero ;
:%>el%{oö%}i PLINSSUF ;
+Pl:%>el%{oö%}i OBLIQUE-CASES-NOT-GENITIVE-DERIVATIVES ;

LEXICON NMN_RAHMANNOI !!≈ @CODE@ rahmannoi:rahmannoi
	NMN_RAHMANNOI-SG	;
	NMN_RAHMANNOI-PL	;

LEXICON NMN_RAHMANNOI-SG
:i SGNOMSUF ;
:e SGPARSUF_A2 ;
:e SG-ACC/APR/COM/GENSUF-USUALLY-WEAK ;
+Sg:e OBLIQUE-CASES-NOT-GENITIVE-DERIVATIVES ;
LEXICON NMN_RAHMANNOI-PL
:e PLNOMSUF-USUALLY-WEAK	;
:%>i PL-GEN/COM/APRSUF_EN ; 
:%>i PLPARSUF_i ;
:%>i PLINSSUF ;
+Pl:i OBLIQUE-CASES-NOT-GENITIVE-DERIVATIVES ;
:il%{oö%}i PL-GEN/COM/APRSUF_N ;
:il%{oö%}i PLPARSUF_Zero ;
:il%{oö%}i PLINSSUF ;
+Pl:il%{oö%}i OBLIQUE-CASES-NOT-GENITIVE-DERIVATIVES ;

LEXICON NMN_HARDIE !!≈ @CODE@ hardie:hardie
	NMN_HARDIE-SG	;
	NMN_HARDIE-PL	;

LEXICON NMN_HARDIE-SG
: SGNOMSUF ;
: SGPARSUF_dU ;
: SG-ACC/APR/COM/GENSUF-USUALLY-WEAK ;
+Sg: OBLIQUE-CASES-NOT-GENITIVE-DERIVATIVES ;
LEXICON NMN_HARDIE-PL
: PLNOMSUF-USUALLY-WEAK	;
:%>l%{oö%}i PL-GEN/COM/APRSUF_N ;
:%>l%{oö%}i PLPARSUF_Zero ;
:%>l%{oö%}i PLINSSUF ;
+Pl:%>l%{oö%}i OBLIQUE-CASES-NOT-GENITIVE-DERIVATIVES ;

LEXICON NMN_KONDII/STIPENDII !!≈ @CODE@ kondii:kondi
	NMN_KONDII/STIPENDII-SG	;
	NMN_KONDII/STIPENDII-PL	;

LEXICON NMN_KONDII/STIPENDII-SG
:i SGNOMSUF ;
:e SGPARSUF_dU ;
:e SG-ACC/APR/COM/GENSUF-USUALLY-WEAK ;
+Sg:e OBLIQUE-CASES-NOT-GENITIVE-DERIVATIVES ;
LEXICON NMN_KONDII/STIPENDII-PL
:e PLNOMSUF-USUALLY-WEAK	;
:e%>l%{oö%}i PL-GEN/COM/APRSUF_N ;
:e%>l%{oö%}i PLPARSUF_Zero ;
:e%>l%{oö%}i PLINSSUF ;
+Pl:e%>l%{oö%}i OBLIQUE-CASES-NOT-GENITIVE-DERIVATIVES ;


!LEXICON NMN_SEIČČIE !!≈ @CODE@ seiččie:seičče
!	NMN_SEIČČIE-SG	;
!	NMN_SEIČČIE-PL	;

!LEXICON NMN_SEIČČIE-SG
!:%>e SGNOMSUF ;
!:^WGStemn SGPARSUF_dU ;
!:me SG-ACC/APR/COM/GENSUF-USUALLY-WEAK ;
!+Sg:me OBLIQUE-CASES-NOT-GENITIVE-DERIVATIVES ;
!LEXICON NMN_SEIČČIE-PL
!:me PLNOMSUF-USUALLY-WEAK	;
!:mi PL-GEN/COM/APRSUF_N ;
!:mi PLPARSUF_i ;
!:mi PLINSSUF ;
!+Pl:mi OBLIQUE-CASES-NOT-GENITIVE-DERIVATIVES ;

LEXICON NMN_OSTAI !!≈ @CODE@ ostua:osta%>j
 NMN_OSTAI-SG ;
 NMN_OSTAI-PL ;

LEXICON NMN_OSTAI-SG
:%{uy%} SGNOMSUF ;
 SGNOMSUF ;
:%>%{aä%} SG-ACC/APR/COM/GENSUF-USUALLY-WEAK ;
:%>%{ui%} SGPARSUF_A2 ;
+Sg:%>%{aä%} OBLIQUE-CASES-NOT-GENITIVE-DERIVATIVES ;

LEXICON NMN_OSTAI-PL
:%>%{aä%} PLNOMSUF-USUALLY-WEAK ;
:%{oöØ%}%>i PL-GEN/COM/APRSUF_EN ; 
:%{oöØ%}%>i PLPARSUF_i ;
:%{oöØ%}%>i PLINSSUF ;
+Pl:%{oöØ%}%>i OBLIQUE-CASES-NOT-GENITIVE-DERIVATIVES ;

!LEXICON NMN_KANDAI
!! Stem Vowel 0:a:0 kandai, kandajan, kandajua, kandajinnu
! NMN_KANDAI-SG ;
! NMN_KANDAI-PL ;

LEXICON NMN_KANDAI-SG
:%>%{ijPRC%}%>%{uy%} SGNOMSUF ;
:%>%{ijPRC%} SGNOMSUF ;
:%>%{ijPRC%}%>%{aä%} SG-ACC/APR/COM/GENSUF-USUALLY-WEAK ;
:%>%{ijPRC%}%>%{ui%} SGPARSUF_A2 ;
+Sg:%>%{ijPRC%}%>%{aä%} OBLIQUE-CASES-NOT-GENITIVE-DERIVATIVES ;
LEXICON NMN_KANDAI-PL
:%>%{ijPRC%}%>%{aä%} PLNOMSUF-USUALLY-WEAK ;
:%>%{ijPRC%}%>i PL-GEN/COM/APRSUF_EN ; 
:%>%{ijPRC%}%>i PLPARSUF_i ;
:%>%{ijPRC%}%>i PLINSSUF ;
+Pl:%>%{ijPRC%}%>i OBLIQUE-CASES-NOT-GENITIVE-DERIVATIVES ;

LEXICON NMN_PEZII !!≈ @CODE@ pestä:pezi%>j
 NMN_PEZII-SG ;
 NMN_PEZII-PL ;

LEXICON NMN_PEZII-SG
 SGNOMSUF ;
:%>%{aä%} SG-ACC/APR/COM/GENSUF-USUALLY-WEAK ;
:%>%{ui%} SGPARSUF_A2 ;
+Sg:%>%{aä%} OBLIQUE-CASES-NOT-GENITIVE-DERIVATIVES ;

LEXICON NMN_PEZII-PL
:%>%{aä%} PLNOMSUF-USUALLY-WEAK ;
:%>%{oö%}%>i PL-GEN/COM/APRSUF_N ; 
:%>%{oö%}%>i PLPARSUF_Zero ;
:%>%{oö%}%>i PLINSSUF ;
+Pl:%>%{oö%}%>i OBLIQUE-CASES-NOT-GENITIVE-DERIVATIVES ;

:%>i PL-GEN/COM/APRSUF_N ; 
:%>ii PLPARSUF_Zero ;
:%>ii PLINSSUF ;
+Pl:%>ii OBLIQUE-CASES-NOT-GENITIVE-DERIVATIVES ;

LEXICON NMN_KESTÄY !!≈ @CODE@ kestäy:kestä
 NMN_KESTÄY-SG ;
 NMN_KESTÄY-PL ;

LEXICON NMN_KESTÄY-SG
:%{uy%} SGNOMSUF ;
:v%>%{aä%} SG-ACC/APR/COM/GENSUF-USUALLY-WEAK ;
:v%>%{ui%} SGPARSUF_A2 ;
+Sg:v%>%{aä%} OBLIQUE-CASES-NOT-GENITIVE-DERIVATIVES ;

LEXICON NMN_KESTÄY-PL
:v%>%{aä%} PLNOMSUF-USUALLY-WEAK ;
:v%>i PL-GEN/COM/APRSUF_EN ; 
:v%>i PLPARSUF_i ;
:v%>i PLINSSUF ;
+Pl:v%>i OBLIQUE-CASES-NOT-GENITIVE-DERIVATIVES ;

LEXICON NMN_RUNO/HÖRÖ !!≈ @CODE@ runo:runo
!! Gradation No
	NMN_RUNO/HÖRÖ-SG ;
	NMN_RUNO/HÖRÖ-PL ;

LEXICON NMN_RUNO/HÖRÖ-SG
	SGNOMSUF ;
 	SGPARSUF_O ;
	SG-ACC/APR/COM/GENSUF-USUALLY-WEAK ;
+Sg: 	OBLIQUE-CASES-NOT-GENITIVE-DERIVATIVES ;
LEXICON NMN_RUNO/HÖRÖ-PL
 PLNOMSUF-USUALLY-WEAK ;
:l%{oö%}i PL-GEN/COM/APRSUF_N ;
:l%{oö%}i PLPARSUF_Zero ;
:l%{oö%}i PLINSSUF ;
+Pl:l%{oö%}i OBLIQUE-CASES-NOT-GENITIVE-DERIVATIVES ;

!LEXICON NMN_HÖRÖ !!≈ @CODE@ hörö:hörö
!! Gradation No
!	NMN_HÖRÖ-SG ;
!	NMN_HÖRÖ-PL ;

!LEXICON NMN_HÖRÖ-SG
!	SGNOMSUF ;
! 	SGPARSUF_O ;
!	SG-ACC/APR/COM/GENSUF-USUALLY-WEAK ;
!+Sg: 	OBLIQUE-CASES-NOT-GENITIVE-DERIVATIVES ;
!LEXICON NMN_HÖRÖ-PL
! PLNOMSUF-USUALLY-WEAK ;
!:l%{oö%}i PL-GEN/COM/APRSUF_N ;
!:l%{oö%}i PLPARSUF_Zero ;
!:l%{oö%}i PLINSSUF ;
!+Pl:l%{oö%}i OBLIQUE-CASES-NOT-GENITIVE-DERIVATIVES ;

LEXICON NMN_RUADO/KYNDÖ !!≈ @CODE@ ruado:ruado
!! Gradation Yes
	NMN_RUADO/KYNDÖ-SG ;
	NMN_RUADO/KYNDÖ-PL ;

LEXICON NMN_RUADO/KYNDÖ-SG
	SGNOMSUF ;
 	SGPARSUF_O ;
:^WGStem	SG-ACC/APR/COM/GENSUF-USUALLY-WEAK ;
+Sg:^WGStem 	OBLIQUE-CASES-TYPICALLY-WITH-WEAK-GRADE ;
+Sg: 	OBLIQUE-CASES-TYPICALLY-WITH-STRONG-GRADE ;
LEXICON NMN_RUADO/KYNDÖ-PL
:^WGStem PLNOMSUF-USUALLY-WEAK ;
:l%{oö%}i PL-GEN/COM/APRSUF_N ;
:l%{oö%}i PLPARSUF_Zero ;
:l%{oö%}i PLINSSUF ;
+Pl:l%{oö%}i OBLIQUE-CASES-NOT-GENITIVE-DERIVATIVES ;

!LEXICON NMN_KYNDÖ !!≈ @CODE@ kyndö:kyndö
!	NMN_KYNDÖ-SG ;
!	NMN_KYNDÖ-PL ;

!LEXICON NMN_KYNDÖ-SG
!	SGNOMSUF ;
! 	SGPARSUF_O ;
!:^WGStem	SG-ACC/APR/COM/GENSUF-USUALLY-WEAK ;
!+Sg:^WGStem  OBLIQUE-CASES-TYPICALLY-WITH-WEAK-GRADE ;
!+Sg: OBLIQUE-CASES-TYPICALLY-WITH-STRONG-GRADE ;
!LEXICON NMN_KYNDÖ-PL
! PLNOMSUF-USUALLY-WEAK ;
!:l%{oö%}i PL-GEN/COM/APRSUF_N ;
!:l%{oö%}i PLPARSUF_Zero ;
!:l%{oö%}i PLINSSUF ;
!+Pl:l%{oö%}i OBLIQUE-CASES-NOT-GENITIVE-DERIVATIVES ;


LEXICON NMN_KUU/PII !!≈ @CODE@ kuu:kuu
	NMN_KUU/PII-SG	;
	NMN_KUU/PII-PL	;

LEXICON NMN_KUU/PII-SG
 SGNOMSUF ;
 SG-ACC/APR/COM/GENSUF-USUALLY-WEAK ;
 SGPARSUF_dU ;
+Sg: OBLIQUE-CASES-NOT-GENITIVE-DERIVATIVES ;

LEXICON NMN_KUU/PII-PL
 PLNOMSUF-USUALLY-WEAK ;
:%>l%{oö%}i PL-GEN/COM/APRSUF_N ;
:%>l%{oö%}i PLPARSUF_Zero ;
:%>l%{oö%}i PLINSSUF ;
+Pl:%>l%{oö%}i OBLIQUE-CASES-NOT-GENITIVE-DERIVATIVES ;

LEXICON NMN_PIÄ !!≈ @CODE@ piä:piä
	NMN_PIÄ-SG	;
	NMN_PIÄ-PL	;

LEXICON NMN_PIÄ-SG
 SGNOMSUF ;
 SG-ACC/APR/COM/GENSUF-USUALLY-WEAK ;
 SGPARSUF_dU ;
+Sg: OBLIQUE-CASES-NOT-GENITIVE-DERIVATIVES ;

LEXICON NMN_PIÄ-PL
 PLNOMSUF-USUALLY-WEAK ;
:%>l%{oö%}i PL-GEN/COM/APRSUF_N ;
:%>l%{oö%}i PLPARSUF_Zero ;
:%>l%{oö%}i PLINSSUF ;
+Pl:%>l%{oö%}i OBLIQUE-CASES-NOT-GENITIVE-DERIVATIVES ;


LEXICON NMN_VYÖ !!≈ @CODE@ vyö:vyö
	NMN_VYÖ-SG	;
	NMN_VYÖ-PL	;

LEXICON NMN_VYÖ-SG
 SGNOMSUF ;
 SG-ACC/APR/COM/GENSUF-USUALLY-WEAK ;
 SGPARSUF_dU ;
+Sg: OBLIQUE-CASES-NOT-GENITIVE-DERIVATIVES ;

LEXICON NMN_VYÖ-PL
 PLNOMSUF-USUALLY-WEAK ;
:%>l%{oö%}i PL-GEN/COM/APRSUF_N ;
:%>l%{oö%}i PLPARSUF_Zero ;
:%>l%{oö%}i PLINSSUF ;
+Pl:%>l%{oö%}i OBLIQUE-CASES-NOT-GENITIVE-DERIVATIVES ;


LEXICON NMN_MUA !!≈ @CODE@ mua:mua
	NMN_MUA-SG	;
	NMN_MUA-PL	;

LEXICON NMN_MUA-SG
 SGNOMSUF ;
 SG-ACC/APR/COM/GENSUF-USUALLY-WEAK ;
 SGPARSUF_dU ;
+Sg: OBLIQUE-CASES-NOT-GENITIVE-DERIVATIVES ;

LEXICON NMN_MUA-PL
 PLNOMSUF-USUALLY-WEAK ;
:%>l%{oö%}i PL-GEN/COM/APRSUF_N ;
:%>l%{oö%}i PLPARSUF_Zero ;
:%>l%{oö%}i PLINSSUF ;
+Pl:%>l%{oö%}i OBLIQUE-CASES-NOT-GENITIVE-DERIVATIVES ;

LEXICON NMN_KALA !!≈ @CODE@ kala:kala
!! Gradation NA
	NMN_KALA-SG  ; 
	NMN_KALA-PL  ;
LEXICON NMN_KALA-SG
 SGNOMSUF ;
 SG-ACC/APR/COM/GENSUF-USUALLY-WEAK ;
 SGPARSUF_A2 ;
+Sg: OBLIQUE-CASES-NOT-GENITIVE-DERIVATIVES ;

LEXICON NMN_KALA-PL
 PLNOMSUF-USUALLY-WEAK ;
:^A2O%>j PL-GEN/COM/APRSUF_EN ;
:^A2O%>i PLPARSUF_Zero ;
:^A2O%>i PLINSSUF ;
+Pl:^A2O%>i OBLIQUE-CASES-NOT-GENITIVE-DERIVATIVES ;

LEXICON NMN_PADA !!≈ @CODE@ pada:pada
!! Yaml: **pada**
!! Gradation Yes
	NMN_PADA-SG  ; 
	NMN_PADA-PL  ;
LEXICON NMN_PADA-SG
 SGNOMSUF ;
:^WGStem SG-ACC/APR/COM/GENSUF-USUALLY-WEAK ;
 SGPARSUF_A2 ;
+Sg:^WGStem  OBLIQUE-CASES-TYPICALLY-WITH-WEAK-GRADE ;
+Sg: OBLIQUE-CASES-TYPICALLY-WITH-STRONG-GRADE ;

LEXICON NMN_PADA-PL
:^WGStem PLNOMSUF-USUALLY-WEAK ;
:^A2O%>j PL-GEN/COM/APRSUF_EN ;
:^A2O%>i PLPARSUF_Zero ;
:^A2O%>i PLINSSUF ;
+Pl:^A2O%>i^WGStem OBLIQUE-CASES-TYPICALLY-WITH-WEAK-GRADE ;
+Pl:^A2O%>i OBLIQUE-CASES-TYPICALLY-WITH-STRONG-GRADE ;

LEXICON NMN_TULLUH/PESSYH !!≈ @CODE@ pessyh
        NMN_TULLUH/PESSYH-SG ;
        NMN_TULLUH/PESSYH-PL ;

!! ### Nominative singular in "h"
LEXICON NMN_TULLUH/PESSYH-SG
:h SGNOMSUF ;
+Err/Orth:t SGNOMSUF ;
:%{oö%} SG-ACC/APR/COM/GENSUF-USUALLY-WEAK ;
:t SGPARSUF_dU ;
+Sg:%{oö%} OBLIQUE-CASES-NOT-GENITIVE-DERIVATIVES ;

LEXICON NMN_TULLUH/PESSYH-PL
:%{oö%} PLNOMSUF-USUALLY-WEAK ;
:zi PL-GEN/COM/APRSUF_EN ; !!≈ * @CODE@ the +Pl+Com comes here
:zi PLPARSUF_i ;
:zi PLINSSUF ;
+Pl:zi OBLIQUE-CASES-NOT-GENITIVE-DERIVATIVES ;

LEXICON NMN_TULLUH !!≈ @CODE@ tulluh:tullu
        NMN_TULLUH-SG ;
        NMN_TULLUH-PL ;

!! ### Nominative singular in "h"
LEXICON NMN_TULLUH-SG
:h SGNOMSUF ;
+Err/Orth:t SGNOMSUF ;
:%{oö%} SG-ACC/APR/COM/GENSUF-USUALLY-WEAK ;
:t SGPARSUF_dU ;
+Sg:%{oö%} OBLIQUE-CASES-NOT-GENITIVE-DERIVATIVES ;

LEXICON NMN_TULLUH-PL
:%{oö%} PLNOMSUF-USUALLY-WEAK ;
:zi PL-GEN/COM/APRSUF_EN ; !!≈ * @CODE@ the +Pl+Com comes here
:zi PLPARSUF_i ;
:zi PLINSSUF ;
+Pl:zi OBLIQUE-CASES-NOT-GENITIVE-DERIVATIVES ;

LEXICON NMN_KARJAL !!≈ @CODE@ karjal:karjal
	NMN_KARJAL-SG ;
	NMN_KARJAL-PL ;

LEXICON NMN_KARJAL-SG !!≈ @CODE@ karjal:karjal
 SGNOMSUF ;
:a SG-ACC/APR/COM/GENSUF-USUALLY-WEAK ;
:u SGPARSUF_A2 ;
+Sg:a OBLIQUE-CASES-NOT-GENITIVE-DERIVATIVES ;
LEXICON NMN_KARJAL-PL !!≈ @CODE@ karjal:karjal
:a PLNOMSUF-USUALLY-WEAK ;
:%{oö%}i PL-GEN/COM/APRSUF_N ;
:%{oö%}i PLPARSUF_Zero ;
:%{oö%}i PLINSSUF ;
+Pl:%{oö%}i OBLIQUE-CASES-NOT-GENITIVE-DERIVATIVES ;

LEXICON NMN_MADAL !!≈ @CODE@ madal:madal
	NMN_MADAL-SG ;
	NMN_MADAL-PL ;

LEXICON NMN_MADAL-SG !!≈ @CODE@ madal:madal
 SGNOMSUF ;
:a SG-ACC/APR/COM/GENSUF-USUALLY-WEAK ;
:u SGPARSUF_A2 ;
+Sg:a OBLIQUE-CASES-NOT-GENITIVE-DERIVATIVES ;
LEXICON NMN_MADAL-PL !!≈ @CODE@ madal:madal
:a PLNOMSUF-USUALLY-WEAK ;
:%>i PL-GEN/COM/APRSUF_N ;
:%>ii PLPARSUF_Zero ;
:i PLINSSUF ;
+Pl:i OBLIQUE-CASES-NOT-GENITIVE-DERIVATIVES ;

!! ###  Nominative singular in "m"

!LEXICON NMN_SUURIM !!≈ @CODE@ suurim
!        NMN_SUURIM-SG   ;
!        NMN_SUURIM-PL   ;

LEXICON NMN_SUURIM-SG
 SGNOMSUF ;
:u SGPARSUF_A2 ;

LEXICON NMN_SUURIM-PL
:a  PLNOMSUF-USUALLY-WEAK ;
:i PL-GEN/COM/APRSUF_EN ;
:i PLPARSUF_i ;

!LEXICON NMN_TUATANDIM
!        NMN_TUATANDIM-SG   ;
!        NMN_TUATANDIM-PL   ;

LEXICON NMN_TUATANDIM-SG
 SGNOMSUF ;
:%{ui%} SGPARSUF_A2 ;

LEXICON NMN_TUATANDIM-PL
:a  PLNOMSUF-USUALLY-WEAK ;
:i PL-GEN/COM/APRSUF_EN ;
:i PLPARSUF_i ;

!LEXICON NMN_TYTÄRDIM
!        NMN_TYTÄRDIM-SG   ;
!        NMN_TYTÄRDIM-PL   ;

!LEXICON NMN_TYTÄRDIM-SG
! SGNOMSUF ;
!:i SGPARSUF_A2 ;

!LEXICON NMN_TYTÄRDIM-PL
!:ä  PLNOMSUF-USUALLY-WEAK ;
!:i PL-GEN/COM/APRSUF_EN ;
!:i PLPARSUF_i ;

!LEXICON NMN_TUATINDAM
!        NMN_TUATINDAM-SG   ;
!        NMN_TUATINDAM-PL   ;

LEXICON NMN_TUATINDAM-SG
 SGNOMSUF ;
:%{ui%} SGPARSUF_A2 ;

LEXICON NMN_TUATINDAM-PL
:a  PLNOMSUF-USUALLY-WEAK ;
:i PL-GEN/COM/APRSUF_EN ;
:i PLPARSUF_i ;

!! ###  Nominative singular in "n"
LEXICON NMN_SALBOIN 
	NMN_SALBOIN-SG	;
	NMN_SALBOIN-PL	;

LEXICON NMN_SALBOIN-SG
:n SGNOMSUF ;
:n SGPARSUF_dU ;
:me SG-ACC/APR/COM/GENSUF-USUALLY-WEAK ;
+Sg:me OBLIQUE-CASES-NOT-GENITIVE-DERIVATIVES ;
LEXICON NMN_SALBOIN-PL
:me PLNOMSUF-USUALLY-WEAK	;
:%>mi PL-GEN/COM/APRSUF_EN ; 
:%>mi PLPARSUF_i ;
:%>mi PLINSSUF ;
+Pl:mi OBLIQUE-CASES-NOT-GENITIVE-DERIVATIVES ;
!:il%{oö%}i PL-GEN/COM/APRSUF_N ;
!:il%{oö%}i PLPARSUF_Zero ;
!:il%{oö%}i PLINSSUF ;

LEXICON NMN_ENIN !!≈ @CODE@ enin:eni
	NMN_ENIN-SG	;
	NMN_ENIN-PL	;

LEXICON NMN_ENIN-SG
:n SGNOMSUF ;
!:n SGPARSUF_dU ;
:m%>%{aä%} SGPARSUF_A2 ;
:m%>%{aä%} SG-ACC/APR/COM/GENSUF-USUALLY-WEAK ;
+Sg:m%>%{aä%} OBLIQUE-CASES-NOT-GENITIVE-DERIVATIVES ;
LEXICON NMN_ENIN-PL
:m%>%{aä%} PLNOMSUF-USUALLY-WEAK	;
:mi PL-GEN/COM/APRSUF_EN ; 
:mi PLPARSUF_i ;
:mi PLINSSUF ;
+Pl:mi OBLIQUE-CASES-NOT-GENITIVE-DERIVATIVES ;


!! ###  Nominative singular in "r"
!LEXICON NMN_PIENAR
!	NMN_PIENAR-SG	;
!	NMN_PIENAR-PL	;

LEXICON NMN_PIENAR-SG
:^WGStem SGNOMSUF ;
:^WGStem SGPARSUF_dU ;
:e SG-ACC/APR/COM/GENSUF-USUALLY-WEAK ;
+Sg:e OBLIQUE-CASES-NOT-GENITIVE-DERIVATIVES ;
LEXICON NMN_PIENAR-PL
:e PLNOMSUF-USUALLY-WEAK	;
:%>i PL-GEN/COM/APRSUF_EN ; 
:%>i PLPARSUF_i ;
:%>i PLINSSUF ;
+Pl:i OBLIQUE-CASES-NOT-GENITIVE-DERIVATIVES ;
:il%{oö%}i PL-GEN/COM/APRSUF_N ;
:il%{oö%}i PLPARSUF_Zero ;
:il%{oö%}i PLINSSUF ;
+Pl:il%{oö%}i OBLIQUE-CASES-NOT-GENITIVE-DERIVATIVES ;

!LEXICON NMN_TYTÄR
!	NMN_TYTÄR-SG	;
!	NMN_TYTÄR-PL	;

!LEXICON NMN_TYTÄR-SG
!:^WGStem SGNOMSUF ;
!:^WGStem SGPARSUF_dU ;
!:e SG-ACC/APR/COM/GENSUF-USUALLY-WEAK ;
!+Sg:e OBLIQUE-CASES-NOT-GENITIVE-DERIVATIVES ;
!LEXICON NMN_TYTÄR-PL
!:e PLNOMSUF-USUALLY-WEAK	;
!:%>i PL-GEN/COM/APRSUF_EN ; 
!:%>i PLPARSUF_i ;
!:%>i PLINSSUF ;
!+Pl:i OBLIQUE-CASES-NOT-GENITIVE-DERIVATIVES ;
!:il%{oö%}i PL-GEN/COM/APRSUF_N ;
!:il%{oö%}i PLPARSUF_Zero ;
!:il%{oö%}i PLINSSUF ;
!+Pl:il%{oö%}i OBLIQUE-CASES-NOT-GENITIVE-DERIVATIVES ;

!LEXICON NMN_UDAR
!	NMN_UDAR-SG	;
!	NMN_UDAR-PL	;

LEXICON NMN_UDAR-SG
:^WGStem SGNOMSUF ;
:^WGStem SGPARSUF_dU ;
:e SG-ACC/APR/COM/GENSUF-USUALLY-WEAK ;
+Sg:e OBLIQUE-CASES-NOT-GENITIVE-DERIVATIVES ;
LEXICON NMN_UDAR-PL
:e PLNOMSUF-USUALLY-WEAK	;
:%>i PL-GEN/COM/APRSUF_EN ; 
:%>i PLPARSUF_i ;
:%>i PLINSSUF ;
+Pl:i OBLIQUE-CASES-NOT-GENITIVE-DERIVATIVES ;
:il%{oö%}i PL-GEN/COM/APRSUF_N ;
:il%{oö%}i PLPARSUF_Zero ;
:il%{oö%}i PLINSSUF ;
+Pl:il%{oö%}i OBLIQUE-CASES-NOT-GENITIVE-DERIVATIVES ;

!! ###  Nominative singular in "s"
LEXICON NMN_PUHTAHUS/VÄHYS !!≈ @CODE@ puhtahus:puhtahu
	NMN_PUHTAHUS/VÄHYS-SG ;
	NMN_PUHTAHUS/VÄHYS-PL ;

LEXICON NMN_PUHTAHUS/VÄHYS-SG
:s SGNOMSUF ;
:%{oö%} SG-ACC/APR/COM/GENSUF-USUALLY-WEAK ;
:t SGPARSUF_dU ;
+Sg:%{oö%} OBLIQUE-CASES-NOT-GENITIVE-DERIVATIVES ;

LEXICON NMN_PUHTAHUS/VÄHYS-PL
:%{oö%} PLNOMSUF-USUALLY-WEAK ;
:z%>i PL-GEN/COM/APRSUF_EN ; 
:z%>i PLPARSUF_i ;
:z%>i PLINSSUF ;
+Pl:zi OBLIQUE-CASES-NOT-GENITIVE-DERIVATIVES ;


LEXICON NMN_ALUS/ILVES !!≈ @CODE@ alus:aluks
	NMN_ALUS/ILVES-SG ;
	NMN_ALUS/ILVES-PL ;

LEXICON NMN_ALUS/ILVES-SG
:^KS2S SGNOMSUF ;
:e SG-ACC/APR/COM/GENSUF-USUALLY-WEAK ;
:^KS2S SGPARSUF_dU ;
+Sg:e OBLIQUE-CASES-NOT-GENITIVE-DERIVATIVES ;

LEXICON NMN_ALUS/ILVES-PL
:e PLNOMSUF-USUALLY-WEAK ;
:%>i PL-GEN/COM/APRSUF_EN ; 
:%>i PLPARSUF_i ;
:%>i PLINSSUF ;
+Pl:i OBLIQUE-CASES-NOT-GENITIVE-DERIVATIVES ;

!LEXICON NMN_MIES !!≈ @CODE@ mies:mie
!	NMN_MIES-SG ;
!	NMN_MIES-PL ;

LEXICON NMN_MIES-SG
:s SGNOMSUF ;
:he SG-ACC/APR/COM/GENSUF-USUALLY-WEAK ;
:s SGPARSUF_dU ;
+Sg:he OBLIQUE-CASES-NOT-GENITIVE-DERIVATIVES ;

LEXICON NMN_MIES-PL
:he PLNOMSUF-USUALLY-WEAK ;
:%>hi PL-GEN/COM/APRSUF_EN ; 
:%>hi PLPARSUF_i ;
:%>hi PLINSSUF ;
+Pl:hi OBLIQUE-CASES-NOT-GENITIVE-DERIVATIVES ;

LEXICON NMN_ARMAS/EVAES !!≈ @CODE@ armas:arma
 NMN_ARMAS/EVAES-SG        ;
 NMN_ARMAS/EVAES-PL        ;

LEXICON NMN_ARMAS/EVAES-SG
:^WGStem%>s SGNOMSUF ;
:^WGStem%>s SGPARSUF_dU ;
:h%>%{aä%} SG-ACC/APR/COM/GENSUF-USUALLY-WEAK ;
+Sg:h%>%{aä%} OBLIQUE-CASES-NOT-GENITIVE-DERIVATIVES ;
LEXICON NMN_ARMAS/EVAES-PL
:h%>%{aä%} PLNOMSUF-USUALLY-WEAK ;
:hi PL-GEN/COM/APRSUF_EN ;
:hi PLPARSUF_i ;
:hi PLINSSUF ;
+Pl:hi OBLIQUE-CASES-NOT-GENITIVE-DERIVATIVES ;

LEXICON NMN_VARVAS !!≈ @CODE@ varvas:varba
 NMN_VARVAS-SG        ;
 NMN_VARVAS-PL        ;

LEXICON NMN_VARVAS-SG
:^WGStem%>s SGNOMSUF ;
:^WGStem%>s SGPARSUF_dU ;
:h%>%{aä%} SG-ACC/APR/COM/GENSUF-USUALLY-WEAK ;
+Sg:h%>%{aä%} OBLIQUE-CASES-NOT-GENITIVE-DERIVATIVES ;
LEXICON NMN_VARVAS-PL
:h%>%{aä%} PLNOMSUF-USUALLY-WEAK ;
:hi PL-GEN/COM/APRSUF_EN ;
:hi PLPARSUF_i ;
:hi PLINSSUF ;
+Pl:hi OBLIQUE-CASES-NOT-GENITIVE-DERIVATIVES ;

!LEXICON NMN_BEMMEL !!≈ @CODE@ bemmel:bembel
! NMN_BEMMEL-SG        ;
! NMN_BEMMEL-PL        ;

LEXICON NMN_BEMMEL-SG
:^WGStem SGNOMSUF ;
:^WGStem SGPARSUF_dU ;
:e SG-ACC/APR/COM/GENSUF-USUALLY-WEAK ;
+Sg:e OBLIQUE-CASES-NOT-GENITIVE-DERIVATIVES ;
LEXICON NMN_BEMMEL-PL
:e PLNOMSUF-USUALLY-WEAK ;
:i PL-GEN/COM/APRSUF_EN ;
:i PLPARSUF_i ;
:i PLINSSUF ;
+Pl:i OBLIQUE-CASES-NOT-GENITIVE-DERIVATIVES ;

LEXICON NMN_VIDEL !!≈ @CODE@ videl:videl
!! Gradation No
 NMN_VIDEL-SG        ;
 NMN_VIDEL-PL        ;

LEXICON NMN_VIDEL-SG
:^WGStem SGNOMSUF ;
:^WGStem SGPARSUF_dU ;
:e SG-ACC/APR/COM/GENSUF-USUALLY-WEAK ;
+Sg:e OBLIQUE-CASES-NOT-GENITIVE-DERIVATIVES ;
LEXICON NMN_VIDEL-PL
:e PLNOMSUF-USUALLY-WEAK ;
:i PL-GEN/COM/APRSUF_EN ;
:i PLPARSUF_i ;
:i PLINSSUF ;
+Pl:i OBLIQUE-CASES-NOT-GENITIVE-DERIVATIVES ;

LEXICON NMN_TUORES !!≈ @CODE@ tuores:tuore
!!≈ * Yaml: **A-tuores**
 NMN_TUORES-SG        ;
 NMN_TUORES-PL        ;

LEXICON NMN_TUORES-SG
:^WGStem%>s SGNOMSUF ;
:^WGStem%>s SGPARSUF_dU ;
:he SG-ACC/APR/COM/GENSUF-USUALLY-WEAK ;
+Sg:he OBLIQUE-CASES-NOT-GENITIVE-DERIVATIVES ;
LEXICON NMN_TUORES-PL
:he PLNOMSUF-USUALLY-WEAK ;
:hi PL-GEN/COM/APRSUF_EN ;
:hi PLPARSUF_i ;
:hi PLINSSUF ;
+Pl:hi OBLIQUE-CASES-NOT-GENITIVE-DERIVATIVES ;


!LEXICON NMN_SUALIŠ !!≈ @CODE@ suališ:suali
!	NMN_SUALIŠ-SG ;
!	NMN_SUALIŠ-PL ;

LEXICON NMN_SUALIŠ-SG
:s SGNOMSUF ;
:i SG-ACC/APR/COM/GENSUF-USUALLY-WEAK ;
:s SGPARSUF_dU ;
+Sg:i OBLIQUE-CASES-NOT-GENITIVE-DERIVATIVES ;

LEXICON NMN_SUALIŠ-PL
:i PLNOMSUF-USUALLY-WEAK ;
!:%>i PL-GEN/COM/APRSUF_EN ; 
!:%>i PLPARSUF_i ;
!:%>i PLINSSUF ;
!+Pl:i OBLIQUE-CASES-NOT-GENITIVE-DERIVATIVES ;


LEXICON NMN_RAIŠ !!≈ @CODE@ raiš:ra
	NMN_RAIŠ-SG	;
	NMN_RAIŠ-PL	;
LEXICON NMN_RAIŠ-SG
:iš SGNOMSUF ;
:gehe SG-ACC/APR/COM/GENSUF-USUALLY-WEAK ;
:iš SGPARSUF_dU ;
+Sg:gehe OBLIQUE-CASES-NOT-GENITIVE-DERIVATIVES ;
LEXICON NMN_RAIŠ-PL
:gehe PLNOMSUF-USUALLY-WEAK ;
:gehi PL-GEN/COM/APRSUF_EN ;
:gehi PLPARSUF_i ;
:gehi PLINSSUF ;
+Pl:gehi OBLIQUE-CASES-NOT-GENITIVE-DERIVATIVES ;

LEXICON NMN_KUURNIS !!≈ @CODE@ kuurnis:kuurne
	NMN_KUURNIS-SG ;
	NMN_KUURNIS-PL ;

LEXICON NMN_KUURNIS-SG
:%>is SGNOMSUF ;
:i SG-ACC/APR/COM/GENSUF-USUALLY-WEAK ;
:s SGPARSUF_dU ;
+Sg:i OBLIQUE-CASES-NOT-GENITIVE-DERIVATIVES ;

LEXICON NMN_KUURNIS-PL
:i PLNOMSUF-USUALLY-WEAK ;
!:%>i PL-GEN/COM/APRSUF_EN ; 
!:%>i PLPARSUF_i ;
!:%>i PLINSSUF ;
!+Pl:i OBLIQUE-CASES-NOT-GENITIVE-DERIVATIVES ;

LEXICON NMN_OLUT !!≈ * @CODE@ olut:olu
 NMN_OLUT-SG ;
 NMN_OLUT-PL ;

LEXICON NMN_OLUT-SG
:t SGNOMSUF ;
:e SG-ACC/APR/COM/GENSUF-USUALLY-WEAK ;
:t SGPARSUF_dU ;
+Sg:e OBLIQUE-CASES-NOT-GENITIVE-DERIVATIVES ;

LEXICON NMN_OLUT-PL
:e  PLNOMSUF-USUALLY-WEAK ;
:je PL-GEN/COM/APRSUF_N ;
:i PLPARSUF_dU ;
:i PLINSSUF ;
+Pl:i OBLIQUE-CASES-NOT-GENITIVE-DERIVATIVES ;

!LEXICON NMN_KEVÄT !!≈ * @CODE@ kevät:kevä
! NMN_KEVÄT-SG ;
! NMN_KEVÄT-PL ;

LEXICON NMN_KEVÄT-SG
:t SGNOMSUF ;
:^A2UÄ2I%>ä SG-ACC/APR/COM/GENSUF-USUALLY-WEAK ;
:t SGPARSUF_dU ;
+Sg:^A2UÄ2I%>ä OBLIQUE-CASES-NOT-GENITIVE-DERIVATIVES ;

LEXICON NMN_KEVÄT-PL
:^A2UÄ2I%>ä PLNOMSUF-USUALLY-WEAK ;
:^A2UÄ2I%>äl%{oö%}i PL-GEN/COM/APRSUF_N ;
:^A2UÄ2I%>äl%{oö%}i PLPARSUF_Zero ;
:^A2UÄ2I%>äl%{oö%}i PLINSSUF ;
+Pl:^A2UÄ2I%>äl%{oö%}i OBLIQUE-CASES-NOT-GENITIVE-DERIVATIVES ;

!LEXICON NMN_TUHAT !!≈ * @CODE@ tuhat:tuha
!! Gradation None
! NMN_TUHAT-SG ;
! NMN_TUHAT-PL ;

LEXICON NMN_TUHAT-SG
:t SGNOMSUF ;
:nde SG-ACC/APR/COM/GENSUF-USUALLY-WEAK ;
:t SGPARSUF_dU ;
+Sg:nde OBLIQUE-CASES-NOT-GENITIVE-DERIVATIVES ;

LEXICON NMN_TUHAT-PL
:nde  PLNOMSUF-USUALLY-WEAK ;
:nzi PL-GEN/COM/APRSUF_EN ;
:nzi PLPARSUF_dU ;
:nzi PLINSSUF ;
+Pl:nzi OBLIQUE-CASES-NOT-GENITIVE-DERIVATIVES ;

LEXICON NMN_TULLUT !!≈ * @CODE@ tullut:tullu
+Use/NG: NMN_TULLUT-SG ;
+Use/NG: NMN_TULLUT-PL ;

LEXICON NMN_TULLUT-SG
:t SGNOMSUF ;
:%{oö%} SG-ACC/APR/COM/GENSUF-USUALLY-WEAK ;
:t SGPARSUF_dU ;
+Sg:%{oö%} OBLIQUE-CASES-NOT-GENITIVE-DERIVATIVES ;

LEXICON NMN_TULLUT-PL
:%{oö%} PLNOMSUF-USUALLY-WEAK ;
:z%>i PL-GEN/COM/APRSUF_EN ;
:z%>i PLPARSUF_i ;
:z%>i PLINSSUF ;
+Pl:zi OBLIQUE-CASES-NOT-GENITIVE-DERIVATIVES ;


LEXICON NMN_TOVESTEH/PEREH !!≈ @CODE@ pereh:pereh
	NMN_TOVESTEH/PEREH-SG	;
	NMN_TOVESTEH/PEREH-PL	;
LEXICON NMN_TOVESTEH/PEREH-SG
 SGNOMSUF ;
:e SG-ACC/APR/COM/GENSUF-USUALLY-WEAK ;
 SGPARSUF_dU ;
+Sg:e OBLIQUE-CASES-NOT-GENITIVE-DERIVATIVES ;
LEXICON NMN_TOVESTEH/PEREH-PL
:e PLNOMSUF-USUALLY-WEAK ;
:i PL-GEN/COM/APRSUF_EN ;
:i PLPARSUF_i ;
:i PLINSSUF ;
+Pl:i OBLIQUE-CASES-NOT-GENITIVE-DERIVATIVES ;

!LEXICON NMN_HUIKEH/LIIKEH !!≈ @CODE@ liikeh:liikkeh
!	NMN_HUIKEH/LIIKEH-SG	;
!	NMN_HUIKEH/LIIKEH-PL	;
LEXICON NMN_HUIKEH/LIIKEH-SG
:^WGStem SGNOMSUF ;
:e SG-ACC/APR/COM/GENSUF-USUALLY-WEAK ;
:^WGStem SGPARSUF_dU ;
+Sg:e OBLIQUE-CASES-NOT-GENITIVE-DERIVATIVES ;
LEXICON NMN_HUIKEH/LIIKEH-PL
:e PLNOMSUF-USUALLY-WEAK ;
:i PL-GEN/COM/APRSUF_EN ;
:i PLPARSUF_i ;
:i PLINSSUF ;
+Pl:i OBLIQUE-CASES-NOT-GENITIVE-DERIVATIVES ;

!LEXICON NMN_LATE/SIVE !!≈ @CODE@ sive:side
!	NMN_LATE/SIVE-SG	;
!	NMN_LATE/SIVE-PL	;
LEXICON NMN_LATE/SIVE-SG
 SGNOMSUF ;
:e SG-ACC/APR/COM/GENSUF-USUALLY-WEAK ;
 SGPARSUF_ttU ;
+Sg:e OBLIQUE-CASES-NOT-GENITIVE-DERIVATIVES ;
LEXICON NMN_LATE/SIVE-PL
:e  PLNOMSUF-USUALLY-WEAK ;
:i PL-GEN/COM/APRSUF_EN ;
:i PLPARSUF_i ;
:i PLINSSUF ;
+Pl:i OBLIQUE-CASES-NOT-GENITIVE-DERIVATIVES ;

!LEXICON NMN_PENGER !!≈ @CODE@ penger:penger
!	NMN_PENGER-SG	;
!	NMN_PENGER-PL	;
LEXICON NMN_PENGER-SG
 SGNOMSUF ;
:e SG-ACC/APR/COM/GENSUF-USUALLY-WEAK ;
 SGPARSUF_dU ;
+Sg:e OBLIQUE-CASES-NOT-GENITIVE-DERIVATIVES ;
LEXICON NMN_PENGER-PL
:e  PLNOMSUF-USUALLY-WEAK ;
:i PL-GEN/COM/APRSUF_EN ;
:i PLPARSUF_i ;
:i PLINSSUF ;
+Pl:i OBLIQUE-CASES-NOT-GENITIVE-DERIVATIVES ;

LEXICON NMN_ARTELI/LEIRI !!≈ @CODE@ arteli:arteli
	NMN_ARTELI/LEIRI-SG ;
	NMN_ARTELI/LEIRI-PL ;
LEXICON NMN_ARTELI/LEIRI-SG
 SGNOMSUF ;
 SG-ACC/APR/COM/GENSUF-USUALLY-WEAK ;
 SGPARSUF_A2 ;
+Sg: OBLIQUE-CASES-NOT-GENITIVE-DERIVATIVES ;
LEXICON NMN_ARTELI/LEIRI-PL
: PLNOMSUF-USUALLY-WEAK ;
: PL-GEN/COM/APRSUF_EN ;
+Pl: OBLIQUE-CASES-NOT-GENITIVE-DERIVATIVES ;
: PLINSSUF ;
:%>l%{oö%}i PL-GEN/COM/APRSUF_N ;
:%>l%{oö%}i PLPARSUF_Zero ;
:%>l%{oö%}i PLINSSUF ;
+Pl:%>l%{oö%}i OBLIQUE-CASES-NOT-GENITIVE-DERIVATIVES ;


LEXICON NMN_PAPPI/HÄKKI !!≈ @CODE@ pappi:pappi
	NMN_PAPPI/HÄKKI-SG ;
	NMN_PAPPI/HÄKKI-PL ;
LEXICON NMN_PAPPI/HÄKKI-SG
 SGNOMSUF ;
:^WGStem SG-ACC/APR/COM/GENSUF-USUALLY-WEAK ;
 SGPARSUF_A2 ;
+Sg:^WGStem  OBLIQUE-CASES-TYPICALLY-WITH-WEAK-GRADE ;
+Sg: OBLIQUE-CASES-TYPICALLY-WITH-STRONG-GRADE ;

LEXICON NMN_PAPPI/HÄKKI-PL
:^WGStem PLNOMSUF-USUALLY-WEAK ;
: PL-GEN/COM/APRSUF_EN ;
: PLPARSUF_i ;
:^WGStem PLINSSUF ;
+Pl:^WGStem OBLIQUE-CASES-TYPICALLY-WITH-WEAK-GRADE ;
+Pl: OBLIQUE-CASES-TYPICALLY-WITH-STRONG-GRADE ;
:%>l%{oö%}i PL-GEN/COM/APRSUF_N ;
:%>l%{oö%}i PLPARSUF_Zero ;
:%>l%{oö%}i PLINSSUF ;
+Pl:%>l%{oö%}i OBLIQUE-CASES-NOT-GENITIVE-DERIVATIVES ;


!LEXICON NMN_UKSI !!≈ @CODE@ uksi:uks
!	NMN_UKSI-SG ;
!	NMN_UKSI-PL ;

LEXICON NMN_UKSI-SG
:i SGNOMSUF ;
:e SG-ACC/APR/COM/GENSUF-USUALLY-WEAK ;
 SGPARSUF_A2 ;
+Sg:e OBLIQUE-CASES-NOT-GENITIVE-DERIVATIVES ;

LEXICON NMN_UKSI-PL
:e PLNOMSUF-USUALLY-WEAK ;
:i PL-GEN/COM/APRSUF_EN ;
:i PLPARSUF_Zero ;
:i PLINSSUF ;
+Pl:i OBLIQUE-CASES-NOT-GENITIVE-DERIVATIVES ;

LEXICON NMN_REBOI/JÄNÖI !!≈ @CODE@ reboi:reboi
        NMN_REBOI/JÄNÖI-SG ;
        NMN_REBOI/JÄNÖI-PL ;
LEXICON NMN_REBOI/JÄNÖI-SG
 SGNOMSUF ;
 SG-ACC/APR/COM/GENSUF-USUALLY-WEAK ;
 SGPARSUF_dU ;
+Sg: OBLIQUE-CASES-NOT-GENITIVE-DERIVATIVES ;
LEXICON NMN_REBOI/JÄNÖI-PL
:	PLNOMSUF-USUALLY-WEAK ;
:^ILoss%>l%{oö%}i PL-GEN/COM/APRSUF_N ;
:^ILoss%>l%{oö%}i PLPARSUF_Zero ;
:^ILoss%>l%{oö%}i PLINSSUF ;
+Pl:^ILoss%>l%{oö%}i OBLIQUE-CASES-NOT-GENITIVE-DERIVATIVES ;

!LEXICON NMN_PÖČÖI !!≈ @CODE@ pöčöi:pöččö
!        NMN_PÖČÖI-SG ;
!        NMN_PÖČÖI-PL ;
LEXICON NMN_PÖČÖI-SG
:^WGStemi SGNOMSUF ;
:^WGStemi SG-ACC/APR/COM/GENSUF-USUALLY-WEAK ;
:i SGPARSUF_dU ;
+Sg:^WGStemi OBLIQUE-CASES-TYPICALLY-WITH-WEAK-GRADE ;
+Sg:i OBLIQUE-CASES-TYPICALLY-WITH-STRONG-GRADE ;
LEXICON NMN_PÖČÖI-PL
:^WGStemi	PLNOMSUF-USUALLY-WEAK ;
:%>l%{oö%}i PL-GEN/COM/APRSUF_N ;
:%>l%{oö%}i PLPARSUF_Zero ;
:%>l%{oö%}i PLINSSUF ;
+Pl:%>l%{oö%}i OBLIQUE-CASES-NOT-GENITIVE-DERIVATIVES ;

LEXICON NMN_OZA/SÄYNÄ !!≈ @CODE@ oza:oza
	NMN_OZA/SÄYNÄ-SG  ;
	NMN_OZA/SÄYNÄ-PL  ;

LEXICON NMN_OZA/SÄYNÄ-SG
 SGNOMSUF ;
 SG-ACC/APR/COM/GENSUF-USUALLY-WEAK ;
 SGPARSUF_A2 ;
+Sg: OBLIQUE-CASES-NOT-GENITIVE-DERIVATIVES ;

LEXICON NMN_OZA/SÄYNÄ-PL
: PLNOMSUF-USUALLY-WEAK ;
:^RmVow%>i PL-GEN/COM/APRSUF_EN ;
:^RmVow%>i PLPARSUF_i ;
:^RmVow%>i PLINSSUF ;
+Pl:^RmVow%>i OBLIQUE-CASES-NOT-GENITIVE-DERIVATIVES ;

!LEXICON NMN_BOBA/XX !!≈ @CODE@ boba:boba
!	NMN_BOBA/XX-SG  ;
!	NMN_BOBA/XX-PL  ;

!LEXICON NMN_BOBA/XX-SG
! SGNOMSUF ;
!:^WGStem SG-ACC/APR/COM/GENSUF-USUALLY-WEAK ;
! SGPARSUF_A2 ;
!+Sg:^WGStem OBLIQUE-CASES-NOT-GENITIVE-DERIVATIVES ;

!LEXICON NMN_BOBA/XX-PL
!:^WGStem PLNOMSUF-USUALLY-WEAK ;
!:^WGStem^RmVow%>i PL-GEN/COM/APRSUF_EN ;
!:^WGStem^RmVow%>i PLPARSUF_i ;
!:^WGStem^RmVow%>i PLINSSUF ;
!+Pl:^WGStem^RmVow%>i OBLIQUE-CASES-NOT-GENITIVE-DERIVATIVES ;

!LEXICON NMN_SÄYNÄ !!≈ @CODE@ säynä:säynä
!	NMN_SÄYNÄ-SG  ;
!	NMN_SÄYNÄ-PL  ;

!LEXICON NMN_SÄYNÄ-SG
! SGNOMSUF ;
! SG-ACC/APR/COM/GENSUF-USUALLY-WEAK ;
! SGPARSUF_A2 ;
!+Sg: OBLIQUE-CASES-NOT-GENITIVE-DERIVATIVES ;

!LEXICON NMN_SÄYNÄ-PL
! PLNOMSUF-USUALLY-WEAK ;
!:^RmVow%>i PL-GEN/COM/APRSUF_EN ;
!:^RmVow%>i PLPARSUF_i ;
!:^RmVow%>i PLINSSUF ;
!+Pl:^RmVow%>i OBLIQUE-CASES-NOT-GENITIVE-DERIVATIVES ;

!LEXICON NMN_SAMMAL !!≈ @CODE@ sammal:sammal
! NMN_SAMMAL-SG ;
! NMN_SAMMAL-PL ;

LEXICON NMN_SAMMAL-SG	
 SGNOMSUF ;
:e SG-ACC/APR/COM/GENSUF-USUALLY-WEAK ;
: SGPARSUF_dU ;
+Sg:e OBLIQUE-CASES-NOT-GENITIVE-DERIVATIVES ;
LEXICON NMN_SAMMAL-PL	
:e PLNOMSUF-USUALLY-WEAK ;
:i PL-GEN/COM/APRSUF_EN ;
:i PLPARSUF_i ;
:i PLINSSUF ;
+Pl:i OBLIQUE-CASES-NOT-GENITIVE-DERIVATIVES ;

LEXICON NMN_TVER !!≈ @CODE@ tver:tver
!! Gradation NA
!! Front	 Vowel
!! Singular stem vowel 0/i
!! Plural stem vowel il%{oö%}i
 NMN_TVER-SG ;
 NMN_TVER-PL ;

LEXICON NMN_TVER-SG	
 SGNOMSUF ;
:i SG-ACC/APR/COM/GENSUF-USUALLY-WEAK ;
: SGPARSUF_dU ;
+Sg:i OBLIQUE-CASES-NOT-GENITIVE-DERIVATIVES ;
LEXICON NMN_TVER-PL	
:i PLNOMSUF-USUALLY-WEAK ;
:i%>l%{oö%}i PL-GEN/COM/APRSUF_EN ;
:i%>l%{oö%}i PLPARSUF_i ;
:i%>l%{oö%}i PLINSSUF ;
+Pl:i%>l%{oö%}i OBLIQUE-CASES-NOT-GENITIVE-DERIVATIVES ;

!LEXICON NMN_ŠOUFER !!≈ @CODE@ šoufer:šoufer
!! Gradation NA
!! Back	 Vowel
!! Singular stem vowel 0/i
!! Plural stem vowel il%{oö%}i
! NMN_ŠOUFER-SG ;
! NMN_ŠOUFER-PL ;

LEXICON NMN_ŠOUFER-SG	
 SGNOMSUF ;
:i SG-ACC/APR/COM/GENSUF-USUALLY-WEAK ;
: SGPARSUF_dU ;
+Sg:i OBLIQUE-CASES-NOT-GENITIVE-DERIVATIVES ;
LEXICON NMN_ŠOUFER-PL	
:i PLNOMSUF-USUALLY-WEAK ;
:i%>l%{oö%}i PL-GEN/COM/APRSUF_EN ;
:i%>l%{oö%}i PLPARSUF_i ;
:i%>l%{oö%}i PLINSSUF ;
+Pl:i%>l%{oö%}i OBLIQUE-CASES-NOT-GENITIVE-DERIVATIVES ;

!LEXICON NMN_VANUIN !!≈ @CODE@ vanuin:vanui
!!! Gradation NA
!!! Back	     Vowel
!!! Stem	     consonant n/m
!!! Singular stem vowel 0/0/e
!!! Plural stem vowel i
! NMN_VANUIN-SG ;
! NMN_VANUIN-PL ;

LEXICON NMN_VANUIN-SG	
:n SGNOMSUF ;
:me SG-ACC/APR/COM/GENSUF-USUALLY-WEAK ;
:n SGPARSUF_A2 ;
+Sg:me OBLIQUE-CASES-NOT-GENITIVE-DERIVATIVES ;
LEXICON NMN_VANUIN-PL	
:me PLNOMSUF-USUALLY-WEAK ;
:mi PL-GEN/COM/APRSUF_EN ;
:mi PLPARSUF_i ;
:mi PLINSSUF ;
+Pl:mi OBLIQUE-CASES-NOT-GENITIVE-DERIVATIVES ;

!LEXICON NMN_SAMMUTIN/KEITIN !!≈ @CODE@ sammutin:sammutti
!!! Gradation Yes
!!! (Nominative and partitive singular forms are weak grade)
!!! Back	     Vowel
!!! Stem	     consonant n/m
!!! Singular stem vowel 0/0/e
!!! Plural stem vowel i
! NMN_SAMMUTIN/KEITIN-SG ;
! NMN_SAMMUTIN/KEITIN-PL ;

LEXICON NMN_SAMMUTIN/KEITIN-SG	
:^WGStemn SGNOMSUF ;
:me SG-ACC/APR/COM/GENSUF-USUALLY-WEAK ;
:^WGStemn SGPARSUF_A2 ;
+Sg:me OBLIQUE-CASES-NOT-GENITIVE-DERIVATIVES ;
LEXICON NMN_SAMMUTIN/KEITIN-PL	
:me PLNOMSUF-USUALLY-WEAK ;
:mi PL-GEN/COM/APRSUF_EN ;
:mi PLPARSUF_i ;
:mi PLINSSUF ;
+Pl:mi OBLIQUE-CASES-NOT-GENITIVE-DERIVATIVES ;


LEXICON NMN_VAŽEN !!≈ @CODE@ važen:važe
 NMN_VAŽEN-SG ;
 NMN_VAŽEN-PL ;

LEXICON NMN_VAŽEN-SG	
:n SGNOMSUF ;
:me SG-ACC/APR/COM/GENSUF-USUALLY-WEAK ;
:n SGPARSUF_A2 ;
+Sg:me OBLIQUE-CASES-NOT-GENITIVE-DERIVATIVES ;
LEXICON NMN_VAŽEN-PL	
:me PLNOMSUF-USUALLY-WEAK ;
:mi PL-GEN/COM/APRSUF_EN ;
:mi PLPARSUF_i ;
:mi PLINSSUF ;
+Pl:mi OBLIQUE-CASES-NOT-GENITIVE-DERIVATIVES ;

LEXICON NMN_LÄMMIN !!≈ @CODE@ lämmin:lämbi
 NMN_LÄMMIN-SG ;
 NMN_LÄMMIN-PL ;

LEXICON NMN_LÄMMIN-SG	
:^WGStemn SGNOMSUF ;
:mä SG-ACC/APR/COM/GENSUF-USUALLY-WEAK ;
:^WGStemn SGPARSUF_dU ;
+Sg:mä OBLIQUE-CASES-NOT-GENITIVE-DERIVATIVES ;
LEXICON NMN_LÄMMIN-PL	
:mä PLNOMSUF-USUALLY-WEAK ;
:mi PL-GEN/COM/APRSUF_EN ;
:mi PLPARSUF_i ;
:mi PLINSSUF ;
+Pl:mi OBLIQUE-CASES-NOT-GENITIVE-DERIVATIVES ;

LEXICON NMN_TAIGIN !!≈ @CODE@ taigin:taigin
 NMN_TAIGIN-SG ;
 NMN_TAIGIN-PL ;

LEXICON NMN_TAIGIN-SG	
: SGNOMSUF ;
:a SG-ACC/APR/COM/GENSUF-USUALLY-WEAK ;
:%{ui%} SGPARSUF_A2 ;
+Sg:a OBLIQUE-CASES-NOT-GENITIVE-DERIVATIVES ;
LEXICON NMN_TAIGIN-PL	
:a PLNOMSUF-USUALLY-WEAK ;
:%{oö%}i PL-GEN/COM/APRSUF_N ;
:%{oö%}i PLPARSUF_Zero ;
:%{oö%}i PLINSSUF ;
+Pl:%{oö%}i OBLIQUE-CASES-NOT-GENITIVE-DERIVATIVES ;

LEXICON NMN_KARJALAINE/LIYGILÄINE
	NMN_KARJALAINE/LIYGILÄINE-SG ;
	NMN_KARJALAINE/LIYGILÄINE-PL ;

LEXICON NMN_KARJALAINE/LIYGILÄINE-SG
:ine SGNOMSUF ;
:ze SG-ACC/APR/COM/GENSUF-USUALLY-WEAK ;
:s SGPARSUF_dU ;
+Sg:ze OBLIQUE-CASES-NOT-GENITIVE-DERIVATIVES ;

LEXICON NMN_KARJALAINE/LIYGILÄINE-PL
:ze PLNOMSUF-USUALLY-WEAK ;
:zi PL-GEN/COM/APRSUF_EN ;
:zi PLPARSUF_i ;
:zi PLINSSUF ;
+Pl:zi OBLIQUE-CASES-NOT-GENITIVE-DERIVATIVES ;

!LEXICON NMN_LIYGILÄINE
!	NMN_LIYGILÄINE-SG ;
!	NMN_LIYGILÄINE-PL ;

!LEXICON NMN_LIYGILÄINE-SG
!:ine SGNOMSUF ;
!:ze SG-ACC/APR/COM/GENSUF-USUALLY-WEAK ;
!:s SGPARSUF_dU ;
!+Sg:ze OBLIQUE-CASES-NOT-GENITIVE-DERIVATIVES ;
!LEXICON NMN_LIYGILÄINE-PL
!:ze PLNOMSUF-USUALLY-WEAK ;
!:zi PL-GEN/COM/APRSUF_EN ;
!:zi PLPARSUF_i ;
!:zi PLINSSUF ;
!+Pl:zi OBLIQUE-CASES-NOT-GENITIVE-DERIVATIVES ;

LEXICON NMN_NAINE/KIELINE
	NMN_NAINE/KIELINE-SG ;
	NMN_NAINE/KIELINE-PL ;

LEXICON NMN_NAINE/KIELINE-SG
:ne SGNOMSUF ;
:ze SG-ACC/APR/COM/GENSUF-USUALLY-WEAK ;
:s SGPARSUF_dU ;
+Sg:ze  OBLIQUE-CASES-NOT-GENITIVE-DERIVATIVES ;

LEXICON NMN_NAINE/KIELINE-PL
:ze PLNOMSUF-USUALLY-WEAK ;
:zi PL-GEN/COM/APRSUF_EN ;
:zi PLPARSUF_i ;
:zi PLINSSUF ;
+Pl:zi OBLIQUE-CASES-NOT-GENITIVE-DERIVATIVES ;

!LEXICON NMN_KIELINE
!	NMN_KIELINE-SG ;
!	NMN_KIELINE-PL ;

!LEXICON NMN_KIELINE-SG
!:ne SGNOMSUF ;
!:ze SG-ACC/APR/COM/GENSUF-USUALLY-WEAK ;
!:s SGPARSUF_dU ;
!+Sg:ze OBLIQUE-CASES-NOT-GENITIVE-DERIVATIVES ;

!LEXICON NMN_KIELINE-PL
!:ze PLNOMSUF-USUALLY-WEAK ;
!:zi PL-GEN/COM/APRSUF_EN ;
!:zi PLPARSUF_i ;
!:zi PLINSSUF ;
!+Pl:zi OBLIQUE-CASES-NOT-GENITIVE-DERIVATIVES ;

LEXICON NMN_TOINE
	NMN_TOINE-SG ;
	NMN_TOINE-PL ;

LEXICON NMN_TOINE-SG
:ine SGNOMSUF ;
:ize SG-ACC/APR/COM/GENSUF-USUALLY-WEAK ;
:s SGPARSUF_dU ;
+Sg:ize OBLIQUE-CASES-NOT-GENITIVE-DERIVATIVES ;

LEXICON NMN_TOINE-PL
:ize PLNOMSUF-USUALLY-WEAK ;
:izi PL-GEN/COM/APRSUF_EN ;
:izi PLPARSUF_i ;
:izi PLINSSUF ;
+Pl:izi OBLIQUE-CASES-NOT-GENITIVE-DERIVATIVES ;


!! ###  Nominative singular in "v"
LEXICON NMN_ABRAMOV !!≈ * @CODE@ Abramov:Abramov
	NMN_ABRAMOV-SG ;
	NMN_ABRAMOV-PL ;

LEXICON NMN_ABRAMOV-SG
 SGNOMSUF ;
:%>%{aä%} SG-ACC/APR/COM/GENSUF-USUALLY-WEAK ;
:%>%{ui%} SGPARSUF_A2 ;
+Sg:%>%{aä%} OBLIQUE-CASES-NOT-GENITIVE-DERIVATIVES ;

LEXICON NMN_ABRAMOV-PL
:%>%{aä%} PLNOMSUF-USUALLY-WEAK ;
:i PL-GEN/COM/APRSUF_EN ;
:i PLPARSUF_i ;
:i PLINSSUF ;
+Pl:i OBLIQUE-CASES-NOT-GENITIVE-DERIVATIVES ;



!! ### Singular suffixes
!! 
LEXICON SG-ACC/APR/COM/GENSUF-USUALLY-WEAK
! SGACCSUF_n ;
 SGAPRSUF_llUO ;
 SGCOMSUF_nke ;
 SGGENSUF_n ;
+Sg+Ins:%>n K ;

LEXICON SG-ACC/APR/COM/GENSUF
! SGACCSUF_n ;
 SGAPRSUF_llUO ;
 SGCOMSUF_nke ;
 SGGENSUF_n ;

 SGINSSUF ;

!LEXICON SGACCSUF_n
!+Sg+Acc:%>n K ;

LEXICON SGAPRSUF_llUO
+Sg+Apr:%>ll%{uy%}%{oö%} K ;

LEXICON SGCOMSUF_nke
+Sg+Com:%>nke K ;

LEXICON SGGENSUF_n
+Sg+Gen:%>n K ;

LEXICON SGINSSUF
+Sg+Ins:^WGStem%>n K ;

LEXICON SGNOMSUF
+Sg+Nom: K ;
!+Sg+Acc: K ;

LEXICON SGPARSUF_dU
+Sg+Par:%>d%{uy%} K ;

LEXICON SGPARSUF_tU
+Sg+Par:%>t%{uy%} K ;

LEXICON SGPARSUF_ttU
+Sg+Par:%>tt%{uy%} K ;


LEXICON SGPARSUF_A2
+Sg+Par:%>%{aäoeöuiy%} K ;

LEXICON SGPARSUF_U
+Sg+Par:%>%{uy%} K ;
!!€# luadi^WGStem^E1%>tt%{uy%}%>%{uy%}
!!€0 luaji000ttu%>u

LEXICON SGPARSUF_O
+Sg+Par:%>%{oö%} K ;


!! ### Plural suffixes
LEXICON PL-GEN/COM/APRSUF_EN
+Pl+Gen:%>en K ;
+Pl+Com:%>enke K ;
+Pl+Apr:%>ell%{uy%}%{oö%} K ;

LEXICON PL-GEN/COM/APRSUF_N
+Pl+Gen:%>n K ;
+Pl+Com:%>nke K ;
+Pl+Apr:%>ll%{uy%}%{oö%} K ;

LEXICON PLINSSUF
+Pl+Ins:%>n K ;

LEXICON PLNOMSUF-USUALLY-WEAK
+Pl+Nom:%>t K ;
!+Pl+Acc:%>t K ;

LEXICON PLNOMSUF
+Pl+Nom:^WGStem%>t K ;
!+Pl+Acc:^WGStem%>t K ;

LEXICON PLPARSUF_Zero
+Pl+Par: K ;

LEXICON PLPARSUF_i
+Pl+Par:%>i K ;

LEXICON PLPARSUF_dU
+Pl+Par:%>d%{uy%} K ;

LEXICON ILLSUF_he
+Ill:%>he K ;

LEXICON Noun-NB-01
+Ade:^WGStem%>l K ;
!+Abl:^WGStem%>l K ;
+Abl:^WGStem%>lpäi K ;
+All:^WGStem%>le K ;
+Abe:^WGStem%>tt%{aä%}h K ;
+Abe+Err/Orth:^WGStem%>tt%{aä%} K ;
+Abe:^WGStem%>t%{aä%} K ;
!+Ela:^WGStem%>s K ;
+Ela+Use/NG:^WGStem%>späi K ;
+Ess:^WGStem%>nn%{uy%} K ;
+Ine:^WGStem%>s K ;
!+Ins:^WGStem%>n K ; 
+Ill:%>h K ;
+Tra:^WGStem%>kse K ;
+Prl:^WGStem%>či K ;
+Ter:%>ss%{aä%}h K ;

LEXICON OBLIQUE-CASES-NOT-GENITIVE-DERIVATIVES
 OBLIQUE-CASES-TYPICALLY-WITH-WEAK-GRADE ;
 OBLIQUE-CASES-TYPICALLY-WITH-STRONG-GRADE ;

LEXICON OBLIQUE-CASES-TYPICALLY-WITH-WEAK-GRADE
+Ade:%>l K ;
!+Abl:%>l K ;
+Abl:%>lpäi K ;
+All:%>le K ;
+All+PxSg3:%>lleh K ; ! More PX is needed 2015-11
+Abe:%>tt%{aä%}h K ;
+Abe:%>t%{aä%} K ;
+Abe+Err/Orth:%>tt%{aä%} K ;
!+Ela:%>s K ;
+Ela:%>späi K ;
+Ess:%>nn%{uy%} K ;
+Ine:%>s K ;
!+Ins:%>n K ; 
+Tra:%>kse K ;
+Prl:%>či K ;

LEXICON OBLIQUE-CASES-TYPICALLY-WITH-STRONG-GRADE
+Ill:%>h K ;
+Ter:%>ss%{aä%}h K ;

!! ### SINGULAR POSSESSA

LEXICON SGNOM/PXSP3 !!≈ @CODE@ adding -h
+Sg+Nom+PxSP3:%>h K ;

! vim: set ft=xfst-lexc:

